---
title: "Análisis Noviembre"
author: "Paula Quintana"
date: "16 de diciembre de 2019"
output: html_document
---


```{r setup, include=FALSE}
# Markdown options to avoid printing and set working directory
require("knitr")
knitr::opts_chunk$set(echo = FALSE, message=FALSE, warning=FALSE)
knitr::opts_knit$set(root.dir = normalizePath("../.."))
options(prompt="Seguros> ", continue=" ") 
```


```{r}
#Inicialización del proyecto
set.seed(123)
rm(list = ls())
options(scipen=999)
if (!require("pacman")) install.packages("pacman")
pacman::p_load(data.table,
  dplyr,
  lubridate,
  stringr,
  zoo,
  ggplot2,
  Matrix,
  stringi,
  xgboost,
  h2o,
  openxlsx)
'%!in%' <<-  Negate('%in%')
source("DEDGA-BS_ctas_propension_compra/scripts/files_tools.R")
source("DEDGA-BS_ctas_propension_compra/scripts/utils.R")
source("DEDGA-BS_ctas_propension_compra/scripts/common_reports.R")

```

```{r}
info_path <- "Z:/Informacion_Centralizada/Data_Analytics/"
root_path <- "Y:/"

original_path <- os.path.join(root_path, "datos/original")
emisiones_path <- os.path.join(original_path, "emisiones_tmk")
cargue_path <- os.path.join(root_path, "DEDGA-BS_ctas_propension_compra/resultados/cargue/201910")
envios_path <- os.path.join(original_path, "envio_campañas_tmk")
resultados_ventas_path <- os.path.join(original_path, "resultados_tmk/resultados_ventas_tmk")
ventas_path <- os.path.join(original_path, "resultados_tmk/ventas_tmk")
scoring_master_path <- os.path.join(root_path, "DEDGA-BS_ctas_propension_compra/datos/master/master_scoring")
models_path <- os.path.join(root_path, "DEDGA-BS_ctas_propension_compra/propension_compra")
results_path <- os.path.join(root_path, "DEDGA-BS_ctas_propension_compra/resultados/resultados")
```

#Cargue
Es la oferta que Analytics envía a Campañas para su posterior envío para la campaña de octubre
```{r}
cargue_201911 <- get_path(cargue_path, "cargue_campañas_all_201910")%>%fread()
names(cargue_201911)
head(cargue_201911)
unique(cargue_201911$oferta_tmk_codigo)
summary(factor(cargue_201911$oferta_tmk_codigo))
```

#Envios
##Envios Campañas
Es el envío efectivo de Campañas para la gestión del TMK en el mes de octubre
```{r}
envios_201911 <- get_path(envios_path, "Envios_201911")%>%
  read.xlsx()%>%as.data.table()
names(envios_201911)
names(envios_201911) <- tolower(names(envios_201911))
#Se pasan los nombres de las variables a minúscula
colnames(envios_201911)[colnames(envios_201911)=="campaña"] <- "campana"
head(envios_201911)
unique(envios_201911$oferta)
summary(factor(envios_201911$oferta))  
```

###Envios Propensión
Se filtra el total de envíos de campañas por la campaña de stock y los tres productos de interés
```{r}
envios_propension_201911 <- as.data.table(envios_201911[grepl("STOCK", campana)] %>%filter(oferta == 673 | oferta == 676 | oferta == 682))
head(envios_propension_201911)
unique(envios_propension_201911$campana)
unique(envios_propension_201911$oferta)
summary(factor(envios_propension_201911$oferta))
```

Se cruzan los envíos con la oferta cargada por Analytics a Campañas para conocer la marcación de modelo o no para los clientes. Se "pierden" los 2000 registros que se mandan de más para contingencia 
```{r}
length(setdiff(cargue_201911$definit, envios_propension_201911$definit))
```

```{r}
envios_propension_201911 <- as.data.table(merge(cargue_201911, envios_propension_201911, by = "definit"))
```

Todas las cédulas en envios de campañas si se encuentran en el cargue para octubre
```{r}
envios_propension_201911[definit %in% cargue_201911$definit]
```

```{r}
envios_propension_201911[oferta_tmk_codigo %in% envios_propension_201911$oferta]
```

##Ventas
Se cargan los unos de las ventas marcadas por el tmk para septiembre (faltan los 0)
```{r}
ventas_201911 <- get_path(ventas_path, "ventas_tmk_201911")%>%
  read.xlsx()%>%as.data.table()
names(ventas_201911)
names(ventas_201911) <- tolower(names(ventas_201911))
names(ventas_201911) <- gsub("[.]", "_", names(ventas_201911))
head(ventas_201911)
#Se remplazan los puntos de los nombres de las variables por _, para mantener, formatos
unique(ventas_201911$producto)
unique(ventas_201911$segmento)
ventas_201911 <- as.data.table(ventas_201911%>%
  filter(segmento == "Stock")%>%
  filter(producto == 673 | producto == 676 | producto == 682))
ventas_201911[, producto:= as.numeric(producto)]
#Se cambia la clase de la oferta para poder cruzar con el codigo de oferta de envíos
summary(factor(ventas_201911$producto))
#El conteo de ventas no cuadra con el número de ventas reportado en los historicos de septiembre para PIF 676 y fraude 682
colnames(ventas_201911)[colnames(ventas_201911)=="documento_cliente"] <- "num_id"
ventas_201911[, num_id:= as.numeric(num_id)]
#Se cambia el nombre para que coincida el num_id con el de envíos
```

```{r}
envios_propension_201911[num_id %in% ventas_201911$num_id]
```

```{r}
ventas_201911[num_id %!in% envios_propension_201911$num_id]
```

```{r}
ventas_201911 <- merge(envios_propension_201911, ventas_201911[, c( "producto", "num_id")], by = "num_id", all.x = T)
ventas_201911[, venta:= ifelse(is.na(producto), 0, 1)]

```

```{r}
ventas_201911[, producto:= ifelse(is.na(producto), 
                                oferta, producto)]
ventas_201911[, producto:= NULL]
```

```{r}
ventas_201911[, .(ventas = sum(venta), registros = .N), by = .(oferta)][order(oferta)]
```

```{r}
ventas_201911[, .N, by = .(grupo, venta, oferta_tmk_codigo)][order(oferta_tmk_codigo, grupo)]
```
Se realiza el cálculo de la efectividad para los tres productos
```{r}
ventas_201911[, .(ventas = sum(venta), registros = .N, efectividad = round((sum(venta)/.N)*100, 2) ), by = .(oferta_tmk_codigo)][order(oferta_tmk_codigo)]
```

Se diferencia la efectividad entre grupo tratamiento y control
```{r}
ventas_201911[, .(ventas = sum(venta), registros = .N, efectividad = round((sum(venta)/.N)*100, 2) ), by = .(grupo)]
```

Para así, hacer la diferenciación de las tasas tanto para cada uno de los tres productos como por grupos
```{r}
ventas_201911[, .(ventas = sum(venta), registros = .N, efectividad = round((sum(venta)/.N)*100, 2) ), by = .(oferta_tmk_codigo, grupo)][order(oferta_tmk_codigo)]
```
