---
title: "Análisis Septiembre"
author: "Paula Quintana"
date: "15 de octubre de 2019"
output: html_document
---

```{r setup, include=FALSE}
# Markdown options to avoid printing and set working directory
require("knitr")
knitr::opts_chunk$set(echo = FALSE, message=FALSE, warning=FALSE)
knitr::opts_knit$set(root.dir = normalizePath("../.."))
options(prompt="Seguros> ", continue=" ") 
```


```{r}
#Inicialización del proyecto
set.seed(123)
rm(list = ls())
options(scipen=999)
if (!require("pacman")) install.packages("pacman")
pacman::p_load(data.table,
  dplyr,
  lubridate,
  stringr,
  zoo,
  ggplot2,
  Matrix,
  stringi,
  xgboost,
  h2o,
  openxlsx)
'%!in%' <<-  Negate('%in%')
source("DEDGA-BS_ctas_propension_compra/scripts/files_tools.R")
source("DEDGA-BS_ctas_propension_compra/scripts/utils.R")
source("DEDGA-BS_ctas_propension_compra/scripts/common_reports.R")

```

```{r}
info_path <- "Z:/Informacion_Centralizada/Data_Analytics/"
root_path <- "Y:/"

original_path <- os.path.join(root_path, "datos/original")
emisiones_path <- os.path.join(original_path, "emisiones_tmk")
cargue_path <- os.path.join(root_path, "DEDGA-BS_ctas_propension_compra/resultados/cargue/201908")
envios_path <- os.path.join(original_path, "envio_campañas_tmk")
resultados_ventas_path <- os.path.join(original_path, "resultados_tmk/resultados_ventas_tmk")
ventas_path <- os.path.join(original_path, "resultados_tmk/ventas_tmk")
scoring_master_path <- os.path.join(root_path, "DEDGA-BS_ctas_propension_compra/datos/master/master_scoring")
models_path <- os.path.join(root_path, "DEDGA-BS_ctas_propension_compra/propension_compra")
results_path <- os.path.join(root_path, "DEDGA-BS_ctas_propension_compra/resultados/resultados")
```

#Cargue
Es la oferta que Analytics envía a Campañas para su posterior envío para la campaña de septiembre
```{r}
cargue_201909 <- get_path(cargue_path, "cargue_campañas_all_201908")%>%fread()
names(cargue_201909)
head(cargue_201909)
unique(cargue_201909$oferta_tmk_codigo)
summary(factor(cargue_201909$oferta_tmk_codigo))
```

#Envios
##Envios Campañas
Es el envío efectivo de Campañas para la gestión del TMK en el mes de septiembre
```{r}
envios_201909 <- get_path(envios_path, "Envios_201909")%>%
  read.xlsx()%>%as.data.table()
names(envios_201909)
names(envios_201909) <- tolower(names(envios_201909))
#Se pasan los nombres de las variables a minúscula
colnames(envios_201909)[colnames(envios_201909)=="campaña"] <- "campana"
head(envios_201909)
unique(envios_201909$oferta)
summary(factor(envios_201909$oferta))  
```

###Envios Propensión
Se filtra el total de envíos de campañas por la campaña de stock y los tres productos de interés
```{r}
envios_propension_201909 <- as.data.table(envios_201909[grepl("STOCK", campana)] %>%filter(oferta == 673 | oferta == 676 | oferta == 682))
head(envios_propension_201909)
unique(envios_propension_201909$campana)
unique(envios_propension_201909$oferta)
summary(factor(envios_propension_201909$oferta))
```

Se cruzan los envíos con la oferta cargada por Analytics a Campañas para conocer la marcación de modelo o no para los clientes. Se pierde un cliente que está mal marcado en envíos (definit== "1582C", enviado para el producto 682), y no aparece en el cargue
```{r}
length(setdiff(cargue_201909$definit, envios_propension_201909$definit))
```

```{r}
envios_propension_201909 <- as.data.table(merge(cargue_201909, envios_propension_201909, by = "definit"))
```

```{r}
envios_propension_201909[definit %in% cargue_201909$definit]
```

```{r}
envios_propension_201909[, .(registros = .N), by = .(oferta_tmk_codigo)][order(oferta_tmk_codigo)]
```

```{r}
envios_propension_201909[, .(registros = .N), by = .(grupo)][order(grupo)]
```

```{r}
envios_propension_201909[, .(registros = .N), by = .(grupo, oferta_tmk_codigo)][order( oferta_tmk_codigo)]
```

##Ventas
Se cargan los unos de las ventas marcadas por el tmk para septiembre (faltan los 0)
```{r}
ventas_201909 <- get_path(ventas_path, "ventas_tmk_201909")%>%
  read.xlsx()%>%as.data.table()
names(ventas_201909)
names(ventas_201909) <- tolower(names(ventas_201909))
names(ventas_201909) <- gsub("[.]", "_", names(ventas_201909))
#Se remplazan los puntos de los nombres de las variables por _, para mantener, formatos
names(ventas_201909) <- stri_trans_general(names(ventas_201909),"Latin-ASCII")
#Para evitar caracteres especiales como las tildes
unique(ventas_201909$descripcion_servicio)
ventas_201909 <- as.data.table(ventas_201909%>%
  filter(str_detect(descripcion_servicio, "S") & str_detect(descripcion_servicio, paste(c(673, 676, 682), collapse = '|'))))
#Se filtran las ventas por los codigos de prodcutos acompañados por s (que referencian a la campaña de stock) y los tres prodcutos de interes
ventas_201909$descripcion_servicio <- gsub("S", "", ventas_201909$descripcion_servicio)
#Se elimina la s para dejar solo el codigo de los productos
ventas_201909$descripcion_servicio <- as.integer( ventas_201909$descripcion_servicio)
#Se cambia la clase de la oferta para poder cruzar con el codigo de oferta de envíos
unique(ventas_201909$descripcion_servicio)
summary(factor(ventas_201909$descripcion_servicio))
#El conteo de ventas no cuadra con el número de ventas reportado en los historicos de septiembre para PIF 676 y fraude 682
  colnames(ventas_201909)[colnames(ventas_201909)=="cccliente"] <- "num_id"
#Se cambia el nombre para que coincida el num_id con el de envíos
```

Se compara cuantos id de clientes que se encuentran en los envios, también se encuentran en las ventas marcadas por el tmk; donde de las 5674 ventas totales de los tres productos, coinciden 5416 id
```{r}
envios_propension_201909[num_id %in% ventas_201909$num_id]
```
También se compara cuantos id de clientes que se encuentran en las ventas, NO se encuentran en las ventas marcadas por el tmk; donde de las 5674 ventas totales de los tres productos, hay 258 ids que estaban en ventas pero no en los envios
```{r}
ventas_201909[num_id %!in% envios_propension_201909$num_id]
inconsistencias <- ventas_201909[num_id %!in% envios_propension_201909$num_id]
```
```{r}
inconsistencias[num_id %in% cargue_201909$num_id]
```

```{r}
envios_propension_201909[num_id %in% ventas_201909$num_id]
```

##Ventas por id del cliente y oferta
Se cruzan los envios con las ventas marcadas para hacer la diferenciación de grupos tratamiento y control en ventas, teniendo en cuenta que se cruce según id y que el producto ofrecido haya sido el mismo al vendido
```{r}
venta_cruzada_201909 <- merge(envios_propension_201909, ventas_201909[, c("descripcion_cierre_tipificacion", "descripcion_servicio", "num_id")], by.x = c("num_id", "oferta_tmk_codigo" ), by.y = c( "num_id", "descripcion_servicio"), all.x = T)
venta_cruzada_201909[, venta:= ifelse(is.na(descripcion_cierre_tipificacion), 
                                0, 1)]
venta_cruzada_201909[, descripcion_cierre_tipificacion:= NULL]
```

Inicialmente se observan las ventas y registros "enviados", para cada uno de los tres productos
```{r}
venta_cruzada_201909[, .(ventas = sum(venta), registros = .N), by = .(oferta)][order(oferta)]
```
Luego, se diferencian las ventas y registros por control y tratamiento para cada uno de los tres productos
```{r}
venta_cruzada_201909[, .N, by = .(grupo, venta, oferta_tmk_codigo)][order(oferta_tmk_codigo, grupo)]
```
Se realiza el cálculo de la efectividad para los tres productos
```{r}
venta_cruzada_201909[, .(ventas = sum(venta), registros = .N, efectividad = round((sum(venta)/.N)*100, 2) ), by = .(oferta_tmk_codigo)][order(oferta_tmk_codigo)]
```

Se diferencia la efectividad entre grupo tratamiento y control
```{r}
venta_cruzada_201909[, .(ventas = sum(venta), registros = .N, efectividad = round((sum(venta)/.N)*100, 2) ), by = .(grupo)]
```

Para así, hacer la diferenciación de las tasas tanto para cada uno de los tres productos como por grupos
```{r}
venta_cruzada_201909[, .(ventas = sum(venta), registros = .N, efectividad = round((sum(venta)/.N)*100, 2) ), by = .(oferta_tmk_codigo, grupo)][order(oferta_tmk_codigo)]
```

##Ventas por id de cliente
Se cruzan los envios con las ventas marcadas para hacer la diferenciación de grupos tratamiento y control en ventas, teniendo en cuenta que se cruce según id tanto en los registros enviados y los registros gestionados
```{r}
ventas_id_201909 <- merge(envios_propension_201909, ventas_201909[, c("descripcion_cierre_tipificacion", "descripcion_servicio", "num_id")], by = "num_id", all.x = T)
ventas_id_201909[, venta:= ifelse(is.na(descripcion_cierre_tipificacion), 0, 1)]
ventas_id_201909[, descripcion_cierre_tipificacion:= NULL]
```

```{r}
ventas_id_201909[, descripcion_servicio:= ifelse(is.na(descripcion_servicio), 
                                oferta, descripcion_servicio)]
```

```{r}
ventas_id_201909[, .(ventas = sum(venta), registros = .N), by = .(oferta)][order(oferta)]
```
Luego, se diferencian las ventas y registros por control y tratamiento para cada uno de los tres productos
```{r}
ventas_id_201909[, .N, by = .(grupo, venta, oferta_tmk_codigo)][order(oferta_tmk_codigo, grupo)]
```
Se realiza el cálculo de la efectividad para los tres productos
```{r}
ventas_id_201909[, .(ventas = sum(venta), registros = .N, efectividad = round((sum(venta)/.N)*100, 2) ), by = .(oferta_tmk_codigo)][order(oferta_tmk_codigo)]
```

Se diferencia la efectividad entre grupo tratamiento y control
```{r}
ventas_id_201909[, .(ventas = sum(venta), registros = .N, efectividad = round((sum(venta)/.N)*100, 2) ), by = .(grupo)]
```

Para así, hacer la diferenciación de las tasas tanto para cada uno de los tres productos como por grupos
```{r}
ventas_id_201909[, .(ventas = sum(venta), registros = .N, efectividad = round((sum(venta)/.N)*100, 2) ), by = .(oferta_tmk_codigo, grupo)][order(oferta_tmk_codigo)]
```

```{r}
vars <- c("num_id", "oferta_tmk_codigo", "definit", "oferta_real", "grupo", "venta")

venta_federico <- ventas_id_201909[, mget(vars)]
venta_federico <- venta_federico[, periodo:= "201909"]
fwrite(venta_federico, "//bdbemcfs/Banca_Seguros_Analytics/salidas_cosechas/ventas_septiembre.csv")

```

```{r}
vars <-c("descripcion_servicio", "num_id")
inconsistencias_federico <- inconsistencias[, mget(vars)]
inconsistencias_federico <- inconsistencias_federico[, periodo:= "201909"]
fwrite(inconsistencias_federico, "//bdbemcfs/Banca_Seguros_Analytics/salidas_cosechas/inconsistencias_septiembre.csv")
```

