---
title: "Análisis Deciles Agosto"
author: "Paula Quintana"
date: "18 de octubre de 2019"
output: html_document
---

```{r setup, include=FALSE}
# Markdown options to avoid printing and set working directory
require("knitr")
knitr::opts_chunk$set(echo = FALSE, message=FALSE, warning=FALSE)
knitr::opts_knit$set(root.dir = normalizePath("../.."))
options(prompt="Seguros> ", continue=" ") 
```


```{r}
#Inicialización del proyecto
set.seed(123)
rm(list = ls())
options(scipen=999)
if (!require("pacman")) install.packages("pacman")
pacman::p_load(data.table,
  dplyr,
  lubridate,
  stringr,
  zoo,
  ggplot2,
  Matrix,
  stringi,
  xgboost,
  h2o,
  openxlsx)
'%!in%' <<-  Negate('%in%')
source("DEDGA-BS_ctas_propension_compra/scripts/files_tools.R")
source("DEDGA-BS_ctas_propension_compra/scripts/utils.R")
source("DEDGA-BS_ctas_propension_compra/scripts/common_reports.R")

```

```{r}
info_path <- "Z:/Informacion_Centralizada/Data_Analytics/"
root_path <- "Y:/"

original_path <- os.path.join(root_path, "datos/original")
emisiones_path <- os.path.join(original_path, "emisiones_tmk")
cargue_path <- os.path.join(root_path, "DEDGA-BS_ctas_propension_compra/resultados/cargue/201907")
envios_path <- os.path.join(original_path, "envio_campañas_tmk")
resultados_ventas_path <- os.path.join(original_path, "resultados_tmk/resultados_ventas_tmk")
scoring_master_path <- os.path.join(root_path, "DEDGA-BS_ctas_propension_compra/datos/master/master_scoring")
models_path <- os.path.join(root_path, "DEDGA-BS_ctas_propension_compra/propension_compra")
results_path <- os.path.join(root_path, "DEDGA-BS_ctas_propension_compra/resultados/resultados")
```

#Cargue
```{r}
cargue_201908 <- get_path(cargue_path, "cargue_campañas_all_201907")%>%fread()
names(cargue_201908)
head(cargue_201908)
unique(cargue_201908$oferta_tmk_codigo)
summary(factor(cargue_201908$oferta_tmk_codigo))
```

#Envios
##Envios Campañas
```{r}
envios_201908 <- get_path(envios_path, "Envios_201908")%>%read.xlsx()%>%as.data.table()
names(envios_201908)
names(envios_201908) <- tolower(names(envios_201908))
colnames(envios_201908)[colnames(envios_201908)=="campaña"] <- "campana"
head(envios_201908)
unique(envios_201908$oferta)
summary(factor(envios_201908$oferta))  
```

###Envios Propensión
```{r}
envios_propension_201908 <- envios_201908[grepl("STOCK", campana)] %>%
  filter(oferta == 673 | oferta == 676 | oferta == 682)
head(envios_propension_201908)
unique(envios_propension_201908$oferta)
summary(factor(envios_propension_201908$oferta))
```

```{r}
envios_propension_201908 <- as.data.table(merge(envios_propension_201908, cargue_201908, by = "definit"))
```

#Resultados TMK

##Resultados Cáncer
```{r}
resultados_cancer_201908 <- os.path.join(resultados_ventas_path, "cancer")%>%
  get_path("resultados_cta_cancer_673_tmk_201908")%>%fread()
names(resultados_cancer_201908)
names(resultados_cancer_201908) <- tolower(names(resultados_cancer_201908))
unique(resultados_cancer_201908$'reporte_llamadas_estadobases[ventas]')
summary(factor(resultados_cancer_201908$'reporte_llamadas_estadobases[ventas]'))
resultados_cancer_201908[, oferta:= 673]
```

##Resultados PIF
```{r}
resultados_pif_201908 <- os.path.join(resultados_ventas_path, "pif")%>%
  get_path("resultados_cta_pif_676_tmk_201908")%>%fread()
names(resultados_pif_201908)
names(resultados_pif_201908) <- tolower(names(resultados_pif_201908))
unique(resultados_pif_201908$'reporte_llamadas_estadobases[ventas]')
summary(factor(resultados_pif_201908$'reporte_llamadas_estadobases[ventas]'))
resultados_pif_201908[, oferta:= 676]
```

##Resultados Fraude
```{r}
resultados_fraude_201908 <- os.path.join(resultados_ventas_path, "fraude")%>%
  get_path("resultados_cta_fraude_682_tmk_201908")%>%fread()
names(resultados_fraude_201908)
names(resultados_fraude_201908) <- tolower(names(resultados_fraude_201908))
unique(resultados_fraude_201908$'reporte_llamadas_estadobases[ventas]')
summary(factor(resultados_fraude_201908$'reporte_llamadas_estadobases[ventas]'))
resultados_fraude_201908[, oferta:= 682]
```

```{r}
resultados_201908 <- rbind(resultados_cancer_201908,resultados_fraude_201908)
resultados_201908 <- rbind(resultados_201908, resultados_pif_201908)
unique(resultados_201908$oferta)
```

```{r}
rm(resultados_cancer_201908, resultados_pif_201908, resultados_fraude_201908)
```

#### Ventas cantadas TMK
```{r}
ventas_201908 <- merge(envios_propension_201908, resultados_201908[, c("reporte_llamadas_estadobases[ventas]", "reporte_llamadas_estadobases[cccliente]", "oferta")], by.x = c("num_id", "oferta_tmk_codigo" ), by.y = c( "reporte_llamadas_estadobases[cccliente]", "oferta"))
colnames(ventas_201908)[colnames(ventas_201908)=="reporte_llamadas_estadobases[ventas]"] <- "venta"
```

```{r}
var <- c("num_id", "oferta_tmk_codigo", "definit", "oferta_tmk", "grupo", "venta")

venta_federico <- ventas_201908[, mget(var)]
venta_federico <- venta_federico[, periodo:= "201908"]
fwrite(venta_federico, "//bdbemcfs/Banca_Seguros_Analytics/salidas_cosechas/ventas_agosto.csv")
```

#DECILES Y VENTAS OBSERVADAS PARA AGOSTO
Tener en cuenta los valores extremos de los deciles para determinar el rango de los score para los clientes en cada decil

```{r}
ventas_201908[, decil_oferta:= gsub("_", "_0", decil_oferta)]
ventas_201908$decil_oferta[ventas_201908$decil_oferta == "decil_010"] <- "decil_10"
```

```{r}
ventas_201908[oferta_tmk == "pif", ':='(pred_oferta = pred_pif, decil_oferta = decil_pif)] 
ventas_201908[oferta_tmk == "cancer", ':='(pred_oferta = pred_cancer, decil_oferta = decil_cancer)] 
ventas_201908[oferta_tmk == "fraude", ':='(pred_oferta = pred_fraude, decil_oferta = decil_fraude)]
```

##Ventas
```{r}
ventas_201908[, .N, by = .(grupo, venta, oferta)][order(oferta, grupo)]
```

```{r}
ventas_201908[, .(ventas = sum(venta), registros = .N), by = .(oferta)]
```

```{r}
ventas_201908 %>%
  group_by(decil_oferta) %>%
  mutate_if(is.numeric, round, digits = 5)%>%
  summarize(registros = n(), ventas= sum(venta == 1 & grupo == "control"), score_min = min(pred_oferta), score_max = max(pred_oferta))
```

```{r}
ventas_201908[oferta_tmk_codigo == 673, .(ventas = sum(venta), registros = .N, score_min = min(pred_oferta), score_max = max(pred_oferta)), by = .(decil_oferta)][order(decil_oferta)]
```
```{r}
ventas_201908[oferta_tmk_codigo == 676, .(ventas = sum(venta), registros = .N, score_min = min(pred_oferta), score_max = max(pred_oferta)), by = .(decil_oferta)][order(decil_oferta)]
```

```{r}
ventas_201908[oferta_tmk_codigo == 682, .(ventas = sum(venta), registros = .N, score_min = min(pred_oferta), score_max = max(pred_oferta)), by = .(decil_oferta)][order(decil_oferta)]
```

##Ventas por deciles consolidado
```{r}
ventas_201908 %>%
  group_by(decil_oferta) %>%
  mutate_if(is.numeric, round, digits = 5)%>%
  summarize(registros = n(), ventas_azar = sum(venta == 1 & grupo == "control"), colocacion_azar = (ventas_azar/registros)*100, ventas_modelo = sum(venta == 1 & grupo == "tratamiento"), colocacion_modelo = (ventas_modelo/registros)*100, score_min = min(pred_oferta), score_max = max(pred_oferta))
```

##Ventas por deciles y producto consolidado
```{r}
ventas_201908 %>%
  group_by(oferta_tmk, decil_oferta) %>%
  mutate_if(is.numeric, round, digits = 5)%>%
  summarize(registros = n(), ventas_azar = sum(venta == 1 & grupo == "control"), ventas_modelo = sum(venta == 1 & grupo == "tratamiento"), score_min = min(pred_oferta), score_max = max(pred_oferta))
```

```{r}
aux <- 6ventas_201908 %>%
  group_by(oferta_tmk, decil_oferta) %>%
  mutate_if(is.numeric, round, digits = 5)%>%
  summarize(registros = n(), ventas_azar = sum(venta == 1 & grupo == "control"), colocacion_azar = (ventas_azar/registros)*100, ventas_modelo = sum(venta == 1 & grupo == "tratamiento"), colocacion_modelo = (ventas_modelo/registros)*100, score_min = min(pred_oferta), score_max = max(pred_oferta))
```
