---
title: "Análisis Ventas TMK y Emisiones"
author: "Paula Quintana"
date: "11 de septiembre de 2019"
output: html_document
---

```{r setup, include=FALSE}
# Markdown options to avoid printing and set working directory
require("knitr")
knitr::opts_chunk$set(echo = FALSE, message=FALSE, warning=FALSE)
knitr::opts_knit$set(root.dir = normalizePath("../.."))
options(prompt="Seguros> ", continue=" ") 
```


```{r}
#Inicialización del proyecto
set.seed(123)
rm(list = ls())
options(scipen=999)
if (!require("pacman")) install.packages("pacman")
pacman::p_load(data.table,
  dplyr,
  lubridate,
  stringr,
  zoo,
  ggplot2,
  Matrix,
  stringi,
  xgboost,
  h2o,
  openxlsx)
'%!in%' <<-  Negate('%in%')
source("DEDGA-BS_ctas_propension_compra/scripts/files_tools.R")
source("DEDGA-BS_ctas_propension_compra/scripts/utils.R")
source("DEDGA-BS_ctas_propension_compra/scripts/common_reports.R")

```

```{r}
info_path <- "Z:/Informacion_Centralizada/Data_Analytics/"
root_path <- "Y:/"

original_path <- os.path.join(root_path, "datos/original")
emisiones_path <- os.path.join(original_path, "emisiones_tmk")
cargue_path <- os.path.join(root_path, "DEDGA-BS_ctas_propension_compra/resultados/cargue/201907")
envios_path <- os.path.join(original_path, "envio_campañas_tmk")
resultados_ventas_path <- os.path.join(original_path, "resultados_tmk/resultados_ventas_tmk")
scoring_master_path <- os.path.join(root_path, "DEDGA-BS_ctas_propension_compra/datos/master/master_scoring")
models_path <- os.path.join(root_path, "DEDGA-BS_ctas_propension_compra/propension_compra")
results_path <- os.path.join(root_path, "DEDGA-BS_ctas_propension_compra/resultados/resultados")
```

####Cargue
```{r}
cargue_201908 <- get_path(cargue_path, "cargue_campañas_all_201907")%>%fread()
names(cargue_201908)
head(cargue_201908)
unique(cargue_201908$oferta_tmk_codigo)
summary(factor(cargue_201908$oferta_tmk_codigo))
```

####Envios
###Envios Campañas
```{r}
envios_201908 <- get_path(envios_path, "Envios_201908")%>%read.xlsx()%>%as.data.table()
names(envios_201908)
names(envios_201908) <- tolower(names(envios_201908))
colnames(envios_201908)[colnames(envios_201908)=="campaña"] <- "campana"
head(envios_201908)
unique(envios_201908$oferta)
summary(factor(envios_201908$oferta))  
```

###Envios Propensión
```{r}
envios_propension_201908 <- envios_201908[grepl("STOCK", campana)] %>%
  filter(oferta == 673 | oferta == 676 | oferta == 682)
head(envios_propension_201908)
unique(envios_propension_201908$oferta)
summary(factor(envios_propension_201908$oferta))
```

```{r}
envios_propension_201908 <- as.data.table(merge(envios_propension_201908, cargue_201908, 
                                  by = "definit"))
```

####Resultados TMK
```{r}
resultados_cancer_201908 <- os.path.join(resultados_ventas_path, "cancer")%>%
  get_path("resultados_cta_cancer_673_tmk_201908")%>%fread()
names(resultados_cancer_201908)
names(resultados_cancer_201908) <- tolower(names(resultados_cancer_201908))
unique(resultados_cancer_201908$'reporte_llamadas_estadobases[ventas]')
summary(factor(resultados_cancer_201908$'reporte_llamadas_estadobases[ventas]'))
resultados_cancer_201908[, oferta:= 673]

resultados_pif_201908 <- os.path.join(resultados_ventas_path, "pif")%>%
  get_path("resultados_cta_pif_676_tmk_201908")%>%fread()
names(resultados_pif_201908)
names(resultados_pif_201908) <- tolower(names(resultados_pif_201908))
unique(resultados_pif_201908$'reporte_llamadas_estadobases[ventas]')
summary(factor(resultados_pif_201908$'reporte_llamadas_estadobases[ventas]'))
resultados_pif_201908[, oferta:= 676]

resultados_fraude_201908 <- os.path.join(resultados_ventas_path, "fraude")%>%
  get_path("resultados_cta_fraude_682_tmk_201908")%>%fread()
names(resultados_fraude_201908)
names(resultados_fraude_201908) <- tolower(names(resultados_fraude_201908))
unique(resultados_fraude_201908$'reporte_llamadas_estadobases[ventas]')
summary(factor(resultados_fraude_201908$'reporte_llamadas_estadobases[ventas]'))
resultados_fraude_201908[, oferta:= 682]
```

```{r}
resultados_201908 <- rbind(resultados_cancer_201908,resultados_fraude_201908)
resultados_201908 <- rbind(resultados_201908, resultados_pif_201908)
unique(resultados_201908$oferta)
```

De los 100000 registros enviados para el mes de agosto, se gestionaron por el TMK, 99959 registros para los tres productos. Todos los registros enviados coinciden con los gestionados del TMK, aunque en el intersect aparece un registro menos debido a que la parte numérica de una cédula de ciudadania y una de extranjeria coinciden, y se toma como duplicado en reporte_llamadas_estadobases[cccliente] de los resultados del TMK (num = 308456)

```{r}
length(intersect(envios_propension_201908$num_id,
                 resultados_201908$`reporte_llamadas_estadobases[cccliente]`))
```

```{r}
rm(resultados_cancer_201908, resultados_pif_201908, resultados_fraude_201908)
```

 
##División de ventas
```{r}
ventas_201908[, .N, by = .(grupo, venta, oferta)][order(oferta)]
```

```{r}
ventas_201908[, .(ventas = sum(venta), registros = .N), by = .(oferta)]
```

```{r}
ventas_201908[, .(ventas = sum(venta), registros = .N, efectividad = round((sum(venta)/.N)*100, 2) ), by = .(oferta)]
```

```{r}
ventas_201908[, .(ventas = sum(venta), registros = .N, efectividad = round((sum(venta)/.N)*100, 2) ), by = .(grupo)]
```

```{r}
ventas_201908[, .(ventas = sum(venta), registros = .N, efectividad = round((sum(venta)/.N)*100, 2) ), by = .(oferta, grupo)][order(oferta)]
```

Cambiamos el formato de la parte númerica del decil oferta para poder ordenar de manera correcta
```{r}
ventas_201908[, decil_oferta:= gsub("_", "_0", decil_oferta)]
ventas_201908$decil_oferta[ventas_201908$decil_oferta == "decil_010"] <- "decil_10"
```

#DECILES Y VENTAS OBSERVADAS PARA AGOSTO
Tener en cuenta los valores extremos de los deciles para determinar el rango de los score para los clientes en cada decil

##Ventas por deciles grupo tratamiento
```{r}
ventas_201908 %>%
  group_by(decil_oferta) %>%
  mutate_if(is.numeric, round, digits = 5)%>%
  summarize(registros = n(), ventas= sum(venta == 1 & grupo == "tratamiento"), score_min = min(pred_oferta), score_max = max(pred_oferta))
```

##Ventas por deciles grupo control
```{r}
ventas_201908 %>%
  group_by(decil_oferta) %>%
  mutate_if(is.numeric, round, digits = 5)%>%
  summarize(registros = n(), ventas= sum(venta == 1 & grupo == "control"), score_min = min(pred_oferta), score_max = max(pred_oferta))
```

##Ventas por deciles consolidado
```{r}
ventas_201908 %>%
  group_by(decil_oferta) %>%
  mutate_if(is.numeric, round, digits = 5)%>%
  summarize(registros = n(), ventas_azar = sum(venta == 1 & grupo == "control"), colocacion_azar = (ventas_azar/registros)*100, ventas_modelo = sum(venta == 1 & grupo == "tratamiento"), colocacion_modelo = (ventas_modelo/registros)*100, score_min = min(pred_oferta), score_max = max(pred_oferta))
```

##Ventas por deciles y producto consolidado
```{r}
ventas_201908 %>%
  group_by(oferta_tmk, decil_oferta) %>%
  mutate_if(is.numeric, round, digits = 5)%>%
  summarize(registros = n(), ventas_azar = sum(venta == 1 & grupo == "control"), ventas_modelo = sum(venta == 1 & grupo == "tratamiento"), score_min = min(pred_oferta), score_max = max(pred_oferta))
```

```{r}
ventas_201908 %>%
  group_by(oferta_tmk, decil_oferta) %>%
  mutate_if(is.numeric, round, digits = 5)%>%
  summarize(registros = n(), ventas_azar = sum(venta == 1 & grupo == "control"), colocacion_azar = (ventas_azar/registros)*100, ventas_modelo = sum(venta == 1 & grupo == "tratamiento"), colocacion_modelo = (ventas_modelo/registros)*100, score_min = min(pred_oferta), score_max = max(pred_oferta))
```

##Scoring para todos los clientes - Agosto
```{r}
scores_201908 <- get_path(results_path, "resultados_producto_201906") %>% 
  fread()
head(scores_201908)
```

```{r}
length(intersect(ventas_201908$definit,
                  scores_201908$definit))
```

```{r}
cols <- names(scores_201908)[grepl("decil", names(scores_201908))]
scores_201908[, (cols) := lapply(.SD, function(x) {gsub("_", "_0", x)}), .SDcols = cols]
scores_201908[, (cols) := lapply(.SD, function(x) {gsub("decil_010", "decil_10", x)}), .SDcols = cols]
```

```{r}
scores_201908 %>%
  group_by(decil_cancer) %>%
  mutate_if(is.numeric, round, digits = 5)%>%
  summarize(registros = n(), score_min = min(pred_cancer), score_max = max(pred_cancer))
```

```{r}
scores_201908 %>%
  group_by(decil_pif) %>%
  mutate_if(is.numeric, round, digits = 5)%>%
  summarize(registros = n(), score_min = min(pred_pif), score_max = max(pred_pif))
```

```{r}
scores_201908 %>%
  group_by(decil_fraude) %>%
  mutate_if(is.numeric, round, digits = 5)%>%
  summarize(registros = n(), score_min = min(pred_fraude), score_max = max(pred_fraude))
```

```{r}
scores_201908 %>%
  group_by(decil_pif) %>%
  mutate_if(is.numeric, round, digits = 5)%>%
  summarize(registros = n(), score_min = min(pred_pif), score_max = max(pred_pif))
```

```{r}

```

```{r}

```

```{r}

```

