---
title: "caraterizacion_grupo_tratamiento"
author: "Daniel Zapata"
date: "25 de septiembre de 2019"
output: html_document
---


```{r setup, include=FALSE}
# Markdown options to avoid printing and set working directory
require("knitr")
knitr::opts_chunk$set(echo = FALSE, message=FALSE, warning=FALSE)
knitr::opts_knit$set(root.dir = normalizePath("../.."))
options(prompt="Seguros> ", continue=" ") 
```

```{r}
#Inicialización del proyecto
set.seed(123)
rm(list = ls())
options(scipen=999)
if (!require("pacman")) install.packages("pacman")
pacman::p_load(data.table,
  dplyr,
  lubridate,
  stringr,
  zoo,
  ggplot2,
  Matrix,
  stringi,
  xgboost,
  h2o,
  openxlsx)
'%!in%' <<-  Negate('%in%')
source("DEDGA-BS_ctas_propension_compra/scripts/files_tools.R")
source("DEDGA-BS_ctas_propension_compra/scripts/utils.R")
source("DEDGA-BS_ctas_propension_compra/scripts/common_reports.R")
```

```{r}
info_path <- "//bdbemcfs/Analytics/Informacion_Centralizada/Data_Analytics"
root_path <- "///bdbemcfs/Banca_Seguros_Analytics"

original_path <- os.path.join(root_path, "datos/original")
staging_path <- os.path.join(root_path, "datos/staging")
dictionary_path <- os.path.join(root_path,"datos/diccionarios")
modeling_master_path <- "datos/master/master_modeling"
scoring_master_path <- "datos/master/master_scoring"
models_path <- "propension_compra"
plots_product <- "plots/propension_compra/cuentas_ahorro"
emisions_path <- paste(original_path, "emisiones_tmk", sep = "/")
results_path <- c("resultados")
gestion <- paste(original_path, "gestion_llamadas_tmk/historial", sep = "/")
cargue_path <- os.path.join(root_path, "DEDGA-BS_ctas_propension_compra/resultados/cargue/201907")
envios_path <- paste0(original_path, "/envio_campañas_tmk")
```

# envios
```{r}
#### envios 201906 ####
envio_201906 <-  paste(original_path, "envios_campañas_propension/envio_campañas/ctas/cancer_673", sep = "/") %>% get_path(key_searcher = "06") %>% fread()
names(envio_201906)
unique(envio_201906$propension)
head(envio_201906)
```


```{r}
envio_201906 <- envio_201906[, .(periodo = "201906", 
                                 definit = paste0(TIPO, IDEN), 
                                 grupo = ifelse(propension == "CON_PROPENSION", "tratamiento", "control"))]
envio_201906[, oferta_tmk_codigo := 673]
envio_201906[, oferta_tmk := "cancer"]
envio_201906[, .N, by = grupo]
```

```{r}
envio_201907_modelo <- paste(original_path, "envios_campañas_propension/envio_campañas/ctas/cancer_673", sep = "/") %>% 
  get_path(key_searcher = "07") %>% fread()
names(envio_201907_modelo)
unique(envio_201907_modelo$propension)
head(envio_201907_modelo)
envio_201907_modelo[, .N, by  = `CANCER SIN PROPEN`  ]
```

```{r}
envio_201907_all <- get_path(original_path, "envio_campañas_tmk") %>% 
  get_path(key_searcher = "201907") %>% read.xlsx() %>% data.table()
envio_201907_all[, .N, Oferta]
head(envio_201907_all)
```

```{r}

envio_201907 <- envio_201907_all[Oferta == 673, .(periodo = "201907", 
                                 definit = Definit)]
envio_201907[,grupo := "control"]
envio_201907[ definit %in% envio_201907_modelo[, paste0(TIPO_ID, id_cliente)], grupo := "tratamiento"]
envio_201907[, oferta_tmk_codigo := 673]
envio_201907[, oferta_tmk := "cancer"]
envio_201907[, .N, by = grupo]
head(envio_201907)
```
####Cargue 201908
```{r}
cargue_201908 <- get_path(cargue_path, "cargue_campañas_all_201907")%>%fread()
names(cargue_201908)
head(cargue_201908)
unique(cargue_201908$oferta_tmk_codigo)
summary(factor(cargue_201908$oferta_tmk_codigo))
cargue_201908[, .N]
```
###Envios Campañas
```{r}
envios_201908 <- get_path(envios_path, "Envios_201908") %>% read.xlsx() %>%as.data.table()
names(envios_201908)
names(envios_201908) <- tolower(names(envios_201908))
colnames(envios_201908)[colnames(envios_201908)=="campaña"] <- "campana"
head(envios_201908)
unique(envios_201908$oferta)
summary(factor(envios_201908$oferta))  
```
###Envios Propensión
```{r}
envios_propension_201908 <- envios_201908[grepl("STOCK", campana)] %>%
  filter(oferta == 673 | oferta == 676 | oferta == 682) %>% data.table()
head(envios_propension_201908)
unique(envios_propension_201908$oferta)
summary(factor(envios_propension_201908$oferta))
```
```{r}
envios_propension_201908[definit %!in% cargue_201908$definit]
```

```{r}
envios_propension_201908 <- merge(envios_propension_201908, cargue_201908, 
                                  by = "definit")
envio_201908 <-
  data.table(periodo = 201908,
  definit = envios_propension_201908$definit,
  grupo = envios_propension_201908$grupo,
  oferta_tmk = envios_propension_201908$oferta_tmk,
  oferta_tmk_codigo = envios_propension_201908$oferta_tmk_codigo)
  
```


# gestion tmk 
```{r}
resultados_201906 <- get_path(paste0(original_path, "/resultados_tmk/resultados_ventas_tmk/cancer") , "tmk_201906") %>% fread

resultados_201907 <- get_path(paste0(original_path, "/resultados_tmk/resultados_ventas_tmk/cancer"), "tmk_201907") %>% fread

resultados_201906[, oferta_tmk_codigo:= 673]
resultados_201907[, oferta_tmk_codigo := 673]
resultados_201906[, oferta_tmk := "cancer"]
resultados_201907[, oferta_tmk := "cancer"]

resultados_cancer_201908 <- get_path(paste0(original_path, "/resultados_tmk/resultados_ventas_tmk/cancer"), "tmk_201908") %>% fread
resultados_pif_201908 <- get_path(paste0(original_path, "/resultados_tmk/resultados_ventas_tmk/pif"), "tmk_201908") %>% fread
resultados_fraude_201908 <- get_path(paste0(original_path, "/resultados_tmk/resultados_ventas_tmk/fraude"), "tmk_201908") %>% fread
resultados_cancer_201908[, oferta_tmk_codigo := 673]
resultados_pif_201908[, oferta_tmk_codigo := 676]
resultados_fraude_201908[, oferta_tmk_codigo := 682]

resultados_cancer_201908[, oferta_tmk := "cancer"]
resultados_pif_201908[, oferta_tmk := "pif"]
resultados_fraude_201908[, oferta_tmk := "fraude"]


resultados_201907[duplicated(`Reporte_Llamadas_EstadoBases[CCCliente]`)]
resultados_201906[duplicated(`Reporte_Llamadas_EstadoBases[CCCliente]`)]
resultados_cancer_201908[duplicated(`Reporte_Llamadas_EstadoBases[CCCliente]`)]
resultados_fraude_201908[duplicated(`Reporte_Llamadas_EstadoBases[CCCliente]`)]
resultados_pif_201908[duplicated(`Reporte_Llamadas_EstadoBases[CCCliente]`)]

```

```{r}
resultados_201908 <-
  rbindlist(list(
  resultados_cancer_201908,
  resultados_fraude_201908,
  resultados_pif_201908
  ))
resultados_201908[, .N, oferta_tmk]
```

```{r}
envio_201907[, numid := str_extract(definit, "[[:digit:]]+")]
envio_201906[, numid := str_extract(definit, "[[:digit:]]+")]
envio_201908[, numid := str_extract(definit, "[[:digit:]]+")]
envio_201907[duplicated(numid)]
envio_201906[duplicated(numid)]
envio_201908[duplicated(numid)]

```


```{r}
envios <- rbindlist(list(envio_201906, envio_201907, envio_201908), use.names = T)
# score <- rbindlist(list(score_201906, score_201907))
resultados <-
  rbindlist(list(resultados_201906[, .(
  periodo = "201906",
  numid = as.character(`Reporte_Llamadas_EstadoBases[CCCliente]`),
  venta = `Reporte_Llamadas_EstadoBases[VENTAS]`,
  oferta_tmk_codigo = oferta_tmk_codigo,
  oferta_tmk = oferta_tmk
  )], resultados_201907[, .(
  periodo = "201907",
  numid = as.character(`Reporte_Llamadas_EstadoBases[CCCliente]`),
  venta = `Reporte_Llamadas_EstadoBases[VENTAS]`,
  oferta_tmk_codigo = oferta_tmk_codigo,
  oferta_tmk = oferta_tmk
    )], resultados_201908[, .(
  periodo = "201908",
  numid = as.character(`Reporte_Llamadas_EstadoBases[CCCliente]`),
  venta = `Reporte_Llamadas_EstadoBases[VENTAS]`,
oferta_tmk_codigo = oferta_tmk_codigo,
  oferta_tmk = oferta_tmk  )]))
envios[, .N, by = .(periodo, oferta_tmk) ]
resultados[, .N, by = .(periodo, oferta_tmk) ]
```
existen diferenciaas para el cproducto de cuentas cancer en julio entre los clientes que manda el banco (25803) y los que reporta el call que gestionaron (25678)
```{r}
names(resultados_201906)
```


```{r}
envio_201907[numid %!in% resultados_201907$`Reporte_Llamadas_EstadoBases[CCCliente]`]
```

```{r}
resultados_201907[`Reporte_Llamadas_EstadoBases[CCCliente]`  %!in% envio_201907$numid, .(`Reporte_Llamadas_EstadoBases[CCCliente]`, `Reporte_Llamadas_EstadoBases[VENTAS]`)]
```

```{r}
nrow(resultados_201907) - nrow(envio_201907)
```
```{r}
resultados_201908[`Reporte_Llamadas_EstadoBases[CCCliente]`  %!in% envio_201908$numid, .(`Reporte_Llamadas_EstadoBases[CCCliente]`, `Reporte_Llamadas_EstadoBases[VENTAS]`)]
```



# Resultados de la campaña de seguros cuentas cancer 


## registros 
en el mes de julio se mandaron 25803 registros para la bventa de seguros de cuentas cancer 673, sin embargo no encontramos información para 126, aunque la gestion nos envio los resultados para 27064 de los cuales 1387 no pertenecen a la base enviada (los 25803).
```{r}
analisis_resultados <- merge(envios, resultados, by = c("periodo", "numid", "oferta_tmk_codigo", "oferta_tmk"))
analisis_resultados[, .N, by = .(periodo, oferta_tmk)]
```
## división por grupo control y tratamiento 
```{r}
analisis_resultados[, .N, by = .(periodo, oferta_tmk,grupo)]
```

## efectividad de la campaña en los dos meses diferenciando por modelo

```{r}
analisis_resultados[, .(ventas = sum(venta), registros = .N, efectividad = round((sum(venta)/.N)*100, 2) ), by = .(periodo, oferta_tmk)]
```

```{r}
analisis_resultados[, .(ventas = sum(venta), registros = .N, efectividad = round((sum(venta)/.N)*100, 2) ), by = .(periodo, oferta_tmk, grupo)][order(periodo, oferta_tmk)]
```
```{r}

analisis_resultados
```

```{r}
fwrite(analisis_resultados, "DEDGA-BS_ctas_propension_compra/resultados/caracterizacion_clientes/resumen_gestion_modelo_201906_201908.csv")
```

```{r}

```

```{r}

```

```{r}

```

```{r}

```



