---
title: "Estimaciones efectividad agosto-septiembre"
author: "Daniel Zapata"
date: "5 de noviembre de 2019"
output: html_document
---
```{r setup, include=FALSE}
# Markdown options to avoid printing and set working directory
require("knitr")
knitr::opts_chunk$set(echo = FALSE, message=FALSE, warning=FALSE)
knitr::opts_knit$set(root.dir = normalizePath(".."))
options(prompt="Seguros> ", continue=" ") 
```

```{r include=FALSE}
#Inicialización del proyecto
set.seed(123)
rm(list = ls())
options(scipen=999)
if (!require("pacman")) install.packages("pacman")
pacman::p_load(data.table,
  dplyr,
  lubridate,
  stringr,
  zoo,
  ggplot2,
  Matrix,
  stringi,
  xgboost,
  h2o,
  openxlsx)
'%!in%' <<-  Negate('%in%')
source("scripts/files_tools.R")
source("scripts/utils.R")
source("scripts/common_reports.R")
```

```{r include=FALSE}
info_path <- "//bdbemcfs/Analytics/Informacion_Centralizada/Data_Analytics"
root_path <- "///bdbemcfs/Banca_Seguros_Analytics"

original_path <- os.path.join(root_path, "datos/original")
staging_path <- os.path.join(root_path, "datos/staging")
dictionary_path <- os.path.join(root_path,"datos/diccionarios")
modeling_master_path <- "datos/master/master_modeling"
scoring_master_path <- "datos/master/master_scoring"
models_path <- "propension_compra"
plots_product <- "plots/propension_compra/cuentas_ahorro"
emisions_path <- paste(original_path, "emisiones_tmk", sep = "/")
results_path <- c("resultados")
gestion <- paste(original_path, "gestion_llamadas_tmk/historial", sep = "/")
envios_path <- paste0(original_path, "/envio_campañas_tmk")
```

Datos emisiones 
```{r}
i = 1
emisiones_files <- list.files(emisions_path, full.names = T)
emisiones <- list()
for(i in 1:length(emisiones_files)){
  emisiones[[i]] <- fread(emisiones_files[i])
  # emisiones[[i]][, periodo := gsub(pattern = "_", replacement = "", str_sub(emisiones_files[i], -11, -5))]
}
emisiones <- rbindlist(emisiones)
emisiones[, periodo := substr(FechaProceso, 1, 6)]
emisiones <- emisiones[CodProdSeguro %in% c(673, 682, 676), .(periodo, oferta_tmk_codigo = CodProdSeguro, definit = paste0(TipoDocAsegurado, NumDocAsegurado))]
emisiones[, .N, by = .(periodo, oferta_tmk_codigo)]
emisiones[, emision := 1]
```
campañas de agosto, septiembre y octubre
```{r}
months <- c(201907:201909)
cargue_path <- os.path.join(root_path, "DEDGA-BS_ctas_propension_compra/resultados/cargue")
cargue <- list()
i = months[2]
for(i in months){
  cargue[[i]] <- get_path(cargue_path, i)%>%
  get_path(paste0("cargue_campañas_all_", i)) %>% 
  fread()
}
cargue <- rbindlist(cargue)
cargue <-
  cargue[, .(
  definit,
  periodo,
  pred_cancer,
  decil_cancer,
  pred_pif,
  decil_pif,
  pred_fraude,
  decil_fraude,
  producto_1,
  producto_2,
  producto_3,
  tenencia_pif_credito,
  tenencia_fraude,
  tenencia_pif,
  tenencia_cancer,
  edad,
  viabilidad_fraude,
  viabilidad_cancer,
  viabilidad_pif,
  oferta_tmk,
  grupo,
  oferta_tmk_codigo
  )]
# arreglo para la data de julio para la campaña de agosto  
cargue[oferta_tmk == "pif", ':='(pred_oferta = pred_pif, decil_oferta = decil_pif)] 
cargue[oferta_tmk == "cancer", ':='(pred_oferta = pred_cancer, decil_oferta = decil_cancer)] 
cargue[oferta_tmk == "fraude", ':='(pred_oferta = pred_fraude, decil_oferta = decil_fraude)] 
```
Las variables decil de los productos estan mal, deben ser corregidas por los cortes desde test.

```{r}
cargue
```

Clientes enviados 
```{r}
envios_files <- list.files(envios_path, full.names = T)
envios_files <- grep("201908|201909|201910", envios_files, value = T)
envios <- list()
for(i in 1:length(envios_files)){
  envios[[i]] <-read.xlsx(envios_files[i]) %>% data.table()
  envios[[i]][, periodo :=  str_sub(envios_files[i], -11, -6)]
}
head(envios)

envios <- rbindlist(envios)
names(envios) <- tolower(names(envios))
```

Marcacion clientes
```{r}
cargue <- cargue[definit %in% envios$definit]
setnames(cargue, "periodo", "periodo_datos")
setnames(emisiones, "periodo", "periodo_camp")
resultados <- merge(cargue, emisiones, by = c("definit", "oferta_tmk_codigo"), all.x = T)
resultados[is.na(emision), emision := 0]
```

```{r}
resultados[, periodo_datos := as.Date(periodo_datos)]
resultados[, periodo := as.Date(paste(
  lubridate::year(periodo_datos),
  lubridate::month(periodo_datos) +
    2,
  lubridate::day(periodo_datos)
  ,
  sep = "-"
),
format = "%Y-%m-%d")]

```

```{r}
resultados[, .N, by = periodo]
resultados[, .N, by = .(periodo, oferta_tmk)][order(periodo, oferta_tmk)]
resultados[, .N, by = .(periodo, oferta_tmk, grupo)][order(periodo, oferta_tmk)]
resultados[, .(
  clientes = .N,
  emisiones = sum(emision),
  efectividad_emision = sum(emision) / .N
  ), by = .(periodo, oferta_tmk)][order(periodo, oferta_tmk)]
resultados[, .(
  clientes = .N,
  emisiones = sum(emision),
  efectividad_emision = sum(emision) / .N
  ), by = .(periodo, oferta_tmk, grupo)][order(periodo, oferta_tmk, grupo)]
```
# tasas de efectividad esperada vs tasa de efectividad de la campaña

* Modelo hecho en Julio para el scoreo de agosto 
* test de este modelo es mayo prediciendo junio, se predice la compra en julio
de los clientes con datos de junio y se gestionan en agosto
 
```{r include=FALSE}
#### paths ####
#results_path <- "propension_compra/cuentas_ahorro"
models_path <-  "propension_compra/model_selection/"
cancer_path <- get_path(models_path, "prueba_20190717_cancer")
pif_path <- get_path(models_path, "prueba_20190717_pif")
fraude_path <- get_path(models_path, "prueba_20190717_fraude")
file_name <- "pred_test"
```
Como el modleo que se uso para la cam´paña de agosto se hace en julio, utiliza
la data caida a junio. este modelo utiliza las emisiones en junio como target
prediciendo con los datos de mayo para los datos de test.

```{r include=FALSE}
##### load results ####
cancer_pred_test <- get_path(cancer_path, file_name) %>% fread()
pif_pred_test <- get_path(pif_path, file_name) %>% fread()
fraude_pred_test <- get_path(fraude_path, file_name) %>% fread()
```

# cancer 
```{r}
models_path <-  "propension_compra/model_selection"
file_name <- "pred_test"
```

```{r}
#### paths ####
cancer_path <- get_path(models_path, "prueba_20190717_cancer|prueba_20190821_cancer|prueba_20190923_cancer")
cancer_pred_test <- list()
for(i in cancer_path){
  cancer_pred_test[[i]] <- get_path(i, file_name) %>% fread()
}
cancer_pred_test <- rbindlist(cancer_pred_test)
```

```{r}
pif_path <- get_path(models_path, "prueba_20190717_pif|prueba_20190821_pif|prueba_20190923_pif")
pif_pred_test <- list()
for(i in pif_path){
  pif_pred_test[[i]] <- get_path(i, file_name) %>% fread()
}
pif_pred_test <- rbindlist(pif_pred_test)

```

```{r}
fraude_path <- get_path(models_path, "prueba_20190717_fraude|prueba_20190821_fraude|prueba_20190923_fraude")
fraude_pred_test <- list()
for(i in fraude_path){
  fraude_pred_test[[i]] <- get_path(i, file_name) %>% fread()
}
fraude_pred_test <- rbindlist(fraude_pred_test)
```

```{r include=FALSE}
cancer_pred_test[, decil := cut(
    xgb_auc_pred,
    quantile(xgb_auc_pred, probs = seq(0, 1, by = 0.1)),
    labels = paste0("decil_", seq(1, 10, by = 1)),
    include.lowest = TRUE
  ), by = periodo]
cancer_pred_test[, product := "cancer"]
pif_pred_test[, decil := cut(
    xgb_auc_pred,
    quantile(xgb_auc_pred, probs = seq(0, 1, by = 0.1)),
    labels = paste0("decil_", seq(1, 10, by = 1)),
    include.lowest = TRUE
  )]
pif_pred_test[, product := "pif"]

fraude_pred_test[, decil := cut(
    xgb_auc_pred,
    quantile(xgb_auc_pred, probs = seq(0, 1, by = 0.1)),
    labels = paste0("decil_", seq(1, 10, by = 1)),
    include.lowest = TRUE
  )]
fraude_pred_test[, product := "fraude"]

product_test <- rbindlist(list(cancer_pred_test, pif_pred_test, fraude_pred_test))
vars <- c("definit", "periodo", "target", "xgb_auc_pred", "xgb_auc_pred_num", "decil", "product")
product_test <- product_test[, mget(vars)]
product_test
```
## cambio de las distribuciones mes a mes en test
```{r}
product_test[, .N, by = .(periodo, product)]
```
```{r}
ggplot(product_test, aes(x = decil, y = xgb_auc_pred, type = periodo, colour = periodo)) +
  geom_boxplot() +
  facet_grid(  product ~ ., scales = "free") +
  scale_y_continuous(limits = c(0, 0.15))
```


```{r}
ggplot(product_test, aes(x = xgb_auc_pred, fill = periodo)) + 
  geom_density(alpha = .3) +
  facet_grid(  product ~ ., scales = "free")
```
las distribuciones de probabilidad en datos de test cambian mucho a través de los meses en todos los productos. ¿se estabilizara?¿efecto del mismo modelo sobre el mismo ej: los de la campaña de agosto son el test de la campaña de octubre? 

```{r}
ggplot(product_test, aes(x = xgb_auc_pred, fill = periodo)) + 
  geom_density(alpha = .3) +
  facet_grid(  product ~ decil, scales = "free")
```


# resumen de score por deciles 
esta tabla nos ayuda a determinar los cortes de probabilidad parea trasponer las tasas de efectidad esperadas por decil y cortar los deciles en la campaña.
```{r echo=FALSE}
deciles_test <-  product_test[, .(clientes_test = .N, efectividad_test = sum(target)/.N, score_max = max(xgb_auc_pred), score_min = min(xgb_auc_pred)), by = .(periodo, product, decil)][order(product, decil)]
deciles_test[, score_min_ajust := shift(score_max, -1, 0, "lead"), by = .(periodo, product)]
deciles_test[, periodo := as.Date(periodo)]
deciles_test[, periodo := as.Date(paste(
  lubridate::year(periodo),
  lubridate::month(periodo) +
    3,
  lubridate::day(periodo)
  ,
  sep = "-"
),
format = "%Y-%m-%d")]
deciles_test
```

### Distribución de la campaña por decil 
```{r}
resultados[, decil_oferta := NULL]
for(i in 1:nrow(deciles_test)){
  
  resultados[oferta_tmk == deciles_test$product[i] &
                            periodo == deciles_test$periodo[i] &
  pred_oferta > deciles_test$score_min_ajust[i] &
  pred_oferta <= deciles_test$score_max[i], decil := deciles_test$decil[i]]
}
resultados[is.na(decil), decil := "decil_10"]
  
resultados[, .N, by = .(periodo, oferta_tmk, decil)][order(periodo, oferta_tmk, decil)]
```

# comparación distribuciones de las probabilidades predichas entre campañas y test 
```{r}
camp <- resultados[, .( pred_cancer, pred_pif, pred_fraude, oferta_tmk,  periodo)]
camp <- melt(camp, id.vars =c("periodo", "oferta_tmk"), value.name = "pred", variable.name = "product")
camp[, product := substr(product, 6, 20)]
for(i in 1:nrow(deciles_test)){
  
  camp[product == deciles_test$product[i] &
                            periodo == deciles_test$periodo[i] &
  pred > deciles_test$score_min_ajust[i] &
  pred <= deciles_test$score_max[i], decil := deciles_test$decil[i]]
}
camp[is.na(decil), decil := "decil_10"]
camp[, camp := ifelse(oferta_tmk == product, 1, 0)]
camp[, type := "camp"]
camp <- camp[, .(periodo, product, pred, decil, camp, type)]
```

```{r}
test_pred <-product_test[, .(periodo, product, pred = xgb_auc_pred, decil, camp = NA, type = "test")]
test_pred[, periodo := as.Date(periodo)]
test_pred[, periodo := as.Date(paste(
  lubridate::year(periodo),
  lubridate::month(periodo) +
    3,
  lubridate::day(periodo)
  ,
  sep = "-"
),
format = "%Y-%m-%d")]

comp_dist <- rbindlist(list(camp, test_pred))
```

incluyendo todos los clientes de la campaña sin filtar por el producto finalmente ofrecido
```{r}
products <-  unique(comp_dist$product)
for(i in products){
  p <- ggplot(comp_dist[product == i], aes(x = pred, fill = type)) + 
  geom_density(alpha = .3) +
  labs(title = i) +
  facet_grid(  periodo ~ decil, scales = "free")
  print(p)
}

```
solo tomando las predicciones de los productos que se ofrecieron
```{r}

```

# comparacion test vs campaña en tasas de efectividad
```{r}
decil_camp <- resultados[, .(clientes_camp = .N,
                            efectividad_camp = sum(emision) / .N), 
                        by = . (periodo, oferta_tmk, decil)][order(periodo, oferta_tmk, decil)]
decil_test_camp <- merge(decil_camp, deciles_test[, .(periodo, product, decil, clientes_test, efectividad_test)], by.x = c("periodo", "oferta_tmk", "decil"), by.y = c("periodo", "product", "decil"), all = T  )
decil_test_camp
```

# tasas de efectividad test
```{r}
for(i in c("cancer", "fraude", "pif")){
  p <- ggplot(data = decil_test_camp[oferta_tmk == i], aes(y = efectividad_test, x = periodo, group= decil))+
         geom_line( aes(color = as.factor(decil))) +
  geom_point() +
    labs(title = i)
  print(p)
}
```

```{r}
for(i in c("cancer", "fraude", "pif")){
  p <- ggplot(data = decil_test_camp[oferta_tmk == i], aes(y = efectividad_camp, x = periodo, group= decil))+
         geom_line( aes(color = as.factor(decil))) +
  geom_point() +
    labs(title = i)
  print(p)
}
```


```{r}
# decil_test_camp
ggplot(data = decil_test_camp, aes(y = efectividad_camp, x = efectividad_test, group= periodo))+
         geom_line( aes(color = as.factor(periodo))) +
  geom_point() +
  geom_abline(intercept = 0, slope = 1) +
  facet_grid(  oferta_tmk ~ ., scales = "free") 
```
```{r}
for(i in c("cancer", "fraude", "pif")){
  p <- ggplot(data = decil_test_camp[oferta_tmk == i], aes(y = efectividad_camp, x = efectividad_test, group= periodo))+
         geom_line( aes(color = as.factor(periodo))) +
  geom_point() +
  geom_abline(intercept = 0, slope = 1) +
    labs(title = i)
  print(p)
}

```


# intervalos de confianza 
```{r include=FALSE}
set.seed(123)
i = 1
bagging_list <- list()
for(i in 1:10000){
  
  aux <- product_test[, sample(definit, .N*0.1), by = .(periodo, product, decil)]
  # aux[, .N, by = .(product, decil)]
  aux1 <- product_test[definit %in% aux$V1, .( efectividad_test = sum(target)/.N, .N), by = .(periodo, product, decil)][order(periodo, product, decil)]
  aux1[, var := paste(periodo, product, decil, sep = "_")]
  bagging_list[[i]] <-  dcast(aux1[, .(efectividad_test, var)], .~var, value.var = "efectividad_test")
}

```



```{r echo=FALSE}
bagging_results <- rbindlist(bagging_list, use.names = T)
bagging_results[, . := NULL]
bagging_results <- bagging_results[, lapply(.SD, function(x){quantile(x, c(.05, .95))} )]
bagging_results[1, percentil := "confidence_5" ]
bagging_results[2, percentil := "confidence_95" ]
bagging_results <- melt(bagging_results)
#product
bagging_results[grep(pattern = "cancer", variable), oferta_tmk := "cancer"] 
bagging_results[grep(pattern = "fraude", variable), oferta_tmk := "fraude"] 
bagging_results[grep(pattern = "pif", variable), oferta_tmk := "pif"] 

bagging_results[grep(pattern = "pif", variable), oferta_tmk := "pif"] 
#periodo 
bagging_results[, periodo := as.Date(substr(variable, 1, 10))] 
bagging_results[, periodo := as.Date(paste(
  lubridate::year(periodo),
  lubridate::month(periodo) +
    3,
  lubridate::day(periodo)
  ,
  sep = "-"
),
format = "%Y-%m-%d")]
#decil
bagging_results[, decil := variable]
bagging_results[, decil := gsub(pattern = "cancer_|fraude_|pif_", "", decil)]
bagging_results[, decil := substr(decil, 12, 20)]
bagging_results[, variable := NULL]

bagging_results <- dcast(bagging_results, periodo + oferta_tmk + decil ~ percentil, value.var = "value")
# bind intervals
decil_test_camp_int <- merge(decil_test_camp, bagging_results, by = c("periodo", "oferta_tmk", "decil"))
decil_test_camp_int[, decil := factor(decil, levels = paste0("decil_", 1:10), ordered = T)]
decil_test_camp_int[, prueba_prediccion := ifelse(efectividad_camp > confidence_5 & efectividad_camp < confidence_95, 1, 0)]
decil_test_camp_int[order(oferta_tmk, decil)]
```

```{r}
products <- unique(decil_test_camp_int$oferta_tmk)
periodos <- as.character(unique(decil_test_camp_int$periodo))
i = products[1]
j = periodos[1]
for(i in products){
  for(j in periodos){
    aux <- decil_test_camp_int[oferta_tmk == i & 
                                 periodo == j][order(oferta_tmk, decil)][, decil_num := 1:10]
    title <- paste("Resultados póliza", i, "campaña", j)
    
    p <- ggplot(data = aux,
    aes(
    x = decil_num,
    y = efectividad_test,
    ymin = confidence_5,
    ymax = confidence_95
    )) +
    geom_point(color = "blue") +
    geom_ribbon(alpha = .3) +
    geom_point(aes(y = efectividad_camp), colour = "green") +
    scale_x_discrete(limits = 1:10) +
    labs(title = title ,
    x = "Decil de probabilidad",
    y = "Efectividad")
    print(p)
}
}

```

## diseño de estimaciones de efectividad 

campaña noviembre 
```{r}

```

