---
title: "Estimaciones efectividad"
author: "Daniel Zapata"
date: "26 de septiembre de 2019"
output: html_document
---
* Comparación ventas vs. emisión
* Corrección de deciles por los cortes de test 
* Comparación tasas de eectidada esperadas y observadas e intervalos de confianza

```{r setup, include=FALSE}
# Markdown options to avoid printing and set working directory
require("knitr")
knitr::opts_chunk$set(echo = FALSE, message=FALSE, warning=FALSE)
knitr::opts_knit$set(root.dir = normalizePath(".."))
options(prompt="Seguros> ", continue=" ") 
```

```{r include=FALSE}
#Inicialización del proyecto
set.seed(123)
rm(list = ls())
options(scipen=999)
if (!require("pacman")) install.packages("pacman")
pacman::p_load(data.table,
  dplyr,
  lubridate,
  stringr,
  zoo,
  ggplot2,
  Matrix,
  stringi,
  xgboost,
  h2o,
  openxlsx)
'%!in%' <<-  Negate('%in%')
source("scripts/files_tools.R")
source("scripts/utils.R")
source("scripts/common_reports.R")
```

```{r include=FALSE}
info_path <- "//bdbemcfs/Analytics/Informacion_Centralizada/Data_Analytics"
root_path <- "///bdbemcfs/Banca_Seguros_Analytics"

original_path <- os.path.join(root_path, "datos/original")
staging_path <- os.path.join(root_path, "datos/staging")
dictionary_path <- os.path.join(root_path,"datos/diccionarios")
modeling_master_path <- "datos/master/master_modeling"
scoring_master_path <- "datos/master/master_scoring"
models_path <- "propension_compra"
plots_product <- "plots/propension_compra/cuentas_ahorro"
emisions_path <- paste(original_path, "emisiones_tmk", sep = "/")
results_path <- c("resultados")
gestion <- paste(original_path, "gestion_llamadas_tmk/historial", sep = "/")
cargue_path <- os.path.join(root_path, "DEDGA-BS_ctas_propension_compra/resultados/cargue/201907")
envios_path <- paste0(original_path, "/envio_campañas_tmk")
```
# Comparación tasas de efectividad medidas por ventas y emisiones

### resumen de la gestión de los cliente 
```{r include=FALSE}
resumen_clientes <- get_path("resultados/caracterizacion_clientes", "201908") %>%  fread()
resumen_clientes[, .N, by = .(periodo, oferta_tmk_codigo, venta)]
```
### emisiones 
```{r include=FALSE}
i = 1
emisiones_files <- list.files(emisions_path, full.names = T)
emisiones <- list()
for(i in 1:length(emisiones_files)){
  emisiones[[i]] <- fread(emisiones_files[i])
  # emisiones[[i]][, periodo := gsub(pattern = "_", replacement = "", str_sub(emisiones_files[i], -11, -5))]
}
emisiones <- rbindlist(emisiones)
emisiones[, periodo := substr(FechaProceso, 1, 6)]
emisiones <- emisiones[CodProdSeguro %in% c(673, 682, 676), .(periodo, oferta_tmk_codigo = CodProdSeguro, definit = paste0(TipoDocAsegurado, NumDocAsegurado))]
emisiones[, .N, by = .(periodo, oferta_tmk_codigo)]
emisiones[, emision := 1]
```


###  campaña de agosto 
```{r echo=FALSE}
cargue_201907 <- get_path(cargue_path, "cargue_campañas_all_201907")%>%fread()

cargue_201907[, .N, by = .(oferta_tmk, grupo)]
```

```{r include=FALSE}
cargue_201907 <-
  cargue_201907[, .(
  definit,
  periodo,
  pred_cancer,
  decil_cancer,
  pred_pif,
  decil_pif,
  pred_fraude,
  decil_fraude,
  producto_1,
  producto_2,
  producto_3,
  tenencia_pif_credito,
  tenencia_fraude,
  tenencia_pif,
  tenencia_cancer,
  edad,
  viabilidad_fraude,
  viabilidad_cancer,
  viabilidad_pif,
  oferta_tmk,
  grupo,
  oferta_tmk_codigo
  )]
cargue_201907[oferta_tmk == "pif", ':='(pred_oferta = pred_pif, decil_oferta = decil_pif)] 
cargue_201907[oferta_tmk == "cancer", ':='(pred_oferta = pred_cancer, decil_oferta = decil_cancer)] 
cargue_201907[oferta_tmk == "fraude", ':='(pred_oferta = pred_fraude, decil_oferta = decil_fraude)] 
```

```{r include=FALSE}
resumen_clientes
cargue_201907
```
* cuando hay emisión pero no venta significa que la venta posiblemente fue hecha el me spasado (t-1)

* Cuando hay enta pero o emisión, son todos aquellos cliente que por alguna razón no se le spudo emitir. (Cierre de productos, no cumplimiento de las condiciones d ela póliza.)

```{r}
ventas_emisiones <- merge(resumen_clientes,
                          emisiones, by = c("definit", "oferta_tmk_codigo"), all.x = T)
ventas_emisiones[is.na(emision), emision := 0]
ventas_emisiones[, .N, by = .(periodo.x, oferta_tmk, venta, emision)][order(periodo.x, oferta_tmk)]
```

### distribucion por decil de los grupos de tratamiento y control para agosto 

Dado el diseño de la oferta en agosto, hay translape en deciles altos  entre los grupos.
```{r echo=FALSE}
resultado_modelo_201908 <- resumen_clientes[periodo == 201908]
resultado_modelo_201908[, .N, by = .(oferta_tmk_codigo)]
resultado_modelo_201908 <-
  merge(resultado_modelo_201908,
  cargue_201907[, .(definit, oferta_tmk, pred_oferta, decil_oferta)],
  by = c("definit", "oferta_tmk"))
resultado_modelo_201908 <- merge(resultado_modelo_201908, emisiones[, -"periodo"], by = c("oferta_tmk_codigo", "definit"), all.x = T)
resultado_modelo_201908[is.na(emision), emision := 0]
resultado_modelo_201908[, decil_oferta := factor(decil_oferta, levels = paste0("decil_", 1:10), ordered = T)]
resultado_modelo_201908[, .N, by = .(oferta_tmk)]
resultado_modelo_201908[, .N, by = .(oferta_tmk,grupo, decil_oferta)][order(oferta_tmk, grupo, decil_oferta)]
  
```
Hay gente de deciles altos tanto en tratamiento y control. es mejor evaluar solo por decil 

## tasas de efectividad ventas vs. emisiones
```{r echo=FALSE}
aux_plot <- resultado_modelo_201908[, .(
  clientes = .N,
  ventas = sum(venta),
  emisiones = sum(emision),
  efectividad_venta = sum(venta) / .N,
  efectividad_emision = sum(emision) / .N
  ), by = .(oferta_tmk, decil_oferta)][order(oferta_tmk,  decil_oferta)]
aux_plot
```

```{r echo=FALSE}
ggplot(data = aux_plot, aes(y = efectividad_venta, x = efectividad_emision, group= oferta_tmk))+
         geom_line( aes(color = oferta_tmk)) +
  geom_point() +
  geom_abline(intercept = 0, slope = 1)
```
No hay mucha diferencia entre la efectividad medida por ventas o por emisiones. 

## efectividades agregadas entre venta y emision
```{r echo=FALSE}
resultado_modelo_201908[, .(
  clientes = .N,
  ventas = sum(venta),
  emisiones = sum(emision),
  efectividad_venta = sum(venta) / .N,
  efectividad_emision = sum(emision) / .N
  ), by = .(oferta_tmk)][order(oferta_tmk)]
  
```
## uplift ventas vs. emisiones
```{r echo=FALSE}
aux <-
resultado_modelo_201908[, .(
efectividad_total_venta = sum(venta) / .N,
efectividad_total_emisiones = sum(emision) / .N
), by = .(oferta_tmk)][order(oferta_tmk)]

aux1 <-
resultado_modelo_201908[, .(
clientes = .N,
  ventas = sum(venta),
  emisiones = sum(emision),
  efectividad_venta = sum(venta) / .N,
  efectividad_emision = sum(emision) / .N
), by = .(oferta_tmk, decil_oferta)][order(oferta_tmk,  decil_oferta)]
aux2 <- merge(aux1, aux, by = "oferta_tmk")
aux2[, uplift_ventas := efectividad_venta / efectividad_total_venta]
aux2[, uplift_emisiones := efectividad_emision / efectividad_total_emisiones]
aux2[, .(oferta_tmk, decil_oferta, clientes, ventas, emisiones, uplift_ventas, uplift_emisiones)]
```

```{r echo=FALSE}
ggplot(data = aux2, aes(y = uplift_ventas, x = uplift_emisiones, group= oferta_tmk))+
         geom_line( aes(color = oferta_tmk)) +
  geom_point() +
  geom_abline(intercept = 0, slope = 1)
```

Las diferencias entre emisiones y ventas no son muy grandes en uplift. 

# tasas de efectividad esperada vs tasa de efectividad de la campaña
* A partir de ahora se usaran los tados de emisiones
* Modelo hecho en Julio para el scoreo de agosto 
* test de este modelo es mayo prediciendo junio, se predice la compra en julio
de los clientes con datos de junio y se gestionan en agosto

```{r include=FALSE}
#### paths ####
#results_path <- "propension_compra/cuentas_ahorro"
models_path <-  "propension_compra/model_selection/"
cancer_path <- get_path(models_path, "prueba_20190717_cancer")
pif_path <- get_path(models_path, "prueba_20190717_pif")
fraude_path <- get_path(models_path, "prueba_20190717_fraude")
file_name <- "pred_test"
```
Como el modleo que se uso para la cam´paña de agosto se hace en julio, utiliza
la data caida a junio. este modelo utiliza las emisiones en junio como target
prediciendo con los datos de mayo para los datos de test.

```{r include=FALSE}
##### load results ####
cancer_pred_test <- get_path(cancer_path, file_name) %>% fread()
pif_pred_test <- get_path(pif_path, file_name) %>% fread()
fraude_pred_test <- get_path(fraude_path, file_name) %>% fread()
```

```{r include=FALSE}
cancer_pred_test[, decil := cut(
    xgb_auc_pred,
    quantile(xgb_auc_pred, probs = seq(0, 1, by = 0.1)),
    labels = paste0("decil_", seq(1, 10, by = 1)),
    include.lowest = TRUE
  )]
cancer_pred_test[, product := "cancer"]
pif_pred_test[, decil := cut(
    xgb_auc_pred,
    quantile(xgb_auc_pred, probs = seq(0, 1, by = 0.1)),
    labels = paste0("decil_", seq(1, 10, by = 1)),
    include.lowest = TRUE
  )]
pif_pred_test[, product := "pif"]

fraude_pred_test[, decil := cut(
    xgb_auc_pred,
    quantile(xgb_auc_pred, probs = seq(0, 1, by = 0.1)),
    labels = paste0("decil_", seq(1, 10, by = 1)),
    include.lowest = TRUE
  )]
fraude_pred_test[, product := "fraude"]

product_test <- rbindlist(list(cancer_pred_test, pif_pred_test, fraude_pred_test))
vars <- c("definit", "periodo", "target", "xgb_auc_pred", "xgb_auc_pred_num", "decil", "product")
product_test <- product_test[, mget(vars)]
product_test
```

### dsitribución de probabilidades por decil 
* en cancer observamos que desde deciles más inferiores aumenta la probabilidad de compra. 
* Fraude y pif tiene un comportamiento similar en el que exeptiendo el decil 10 
no hay varianza entre las las probabilidades y las probabilidades empiezan aumentar en lso ultimos deciles. 
```{r}
ggplot(product_test, aes(x = decil, y = xgb_auc_pred)) +
  geom_boxplot() +
  facet_grid(  product ~ ., scales = "free") +
  scale_y_continuous(limits = c(0, 0.15))
  
```

# resumen de score por deciles 
esta tabla nos ayuda a determinar los cortes de probabilidad parea trasponer las tasas de efectidad esperadas por decil y cortar los deciles en la campaña.
```{r echo=FALSE}
deciles_test <-  product_test[, .(clientes_test = .N, efectividad_test = sum(target)/.N, score_max = max(xgb_auc_pred), score_min = min(xgb_auc_pred)), by = .(product, decil)][order(product, decil)]
deciles_test[, score_min_ajust := shift(score_max, -1, 0, "lead"), by = .(product)]
deciles_test
```
los limites de propabilidades para cada decil son los que debo usar sobre la poblacion de la campaña 

### Distribución de la campaña por decil 
* Recordemos que agosto debe verse por decil y no por grupo de tratamiento control debido al tranlape de clientes por deciles en ambos grupos.


```{r echo=FALSE}
# la variable decil oferta de esta tabla esta mñl ya que fue calculada sobre la
# muestra y no usando los limites que vienen de los datos de test.
resultado_modelo_201908[, decil_oferta := NULL]
for(i in 1:nrow(deciles_test)){
  
  resultado_modelo_201908[oferta_tmk == deciles_test$product[i] &
  pred_oferta > deciles_test$score_min_ajust[i] &
  pred_oferta <= deciles_test$score_max[i], decil := deciles_test$decil[i]]
}
resultado_modelo_201908[is.na(decil), decil := "decil_10"]
  
resultado_modelo_201908[, .N, by = .(oferta_tmk, decil)]
```


```{r include=FALSE}
decil_agosto <- resultado_modelo_201908[, .(clientes_agosto = .N,
                            efectividad_agosto = sum(emision) / .N), 
                        by = . (oferta_tmk, decil)][order(oferta_tmk, decil)]
                            
decil_test_agosto <- merge(decil_agosto, deciles_test[, .(product, decil, clientes_test, efectividad_test)], by.x = c("oferta_tmk", "decil"), by.y = c("product", "decil"), all = T  )
```

## tasas de efectividad esperada (test 05-06) vs observada en la campaña de agosto
```{r echo=FALSE}

ggplot(data = decil_test_agosto, aes(y = efectividad_agosto, x = efectividad_test, group= oferta_tmk))+
         geom_line( aes(color = oferta_tmk)) +
  geom_point() +
  geom_abline(intercept = 0, slope = 1)
```
* En general en los ultimos deciles el modelo de cancer sobre estima la efecividad de los ultimos deciles excepto en el decil 10.

* Los demas productos sub estiman la tasa de efectividad pero las diferencias no son tan criticas, exceptuando para el ultimo decil de pif.


# comparacion de distribuciones test y agosto
```{r include=FALSE}
product_test[, .N, by = .(product, decil)]
```

```{r echo=FALSE}
resultado_modelo_201908[, .N, by = .(oferta_tmk, decil)]
```
* La distribución de clientes por decil en los productos no es uniforme lo que afecta el contraste de tasas de efectividad esperadas.
```{r include=FALSE}
plot_dist <- rbindlist(
  list(
    product_test[ , .(tipo = "test", oferta_tmk = product, decil, pred = xgb_auc_pred)],
    resultado_modelo_201908[, .(tipo = "agosto" , oferta_tmk, decil, pred = pred_oferta)]
  )
)
```

```{r echo=FALSE}
ggplot(plot_dist, aes(x = pred, fill = tipo)) + 
  geom_density(alpha = .3) +
  facet_grid(  oferta_tmk ~ ., scales = "free")
```
Las distribuciones parecen ser muy distintas entre test y la campaña de agosto

### population stable index

Las distribucion de probailidad de la poblacion en test y la campaña estan muy alejadas entre sí. 
```{r echo=FALSE}
psi <- decil_test_agosto[, .(oferta_tmk, decil, clientes_test, clientes_agosto)]
psi[, diferencia := clientes_test - clientes_agosto]
psi[, proporcion := log(clientes_test/clientes_agosto) ]
psi[, .(psi = sum(diferencia*proporcion)), by = oferta_tmk]
```
Las poblaciones son muy distintas. 
```{r include=FALSE}
product_test[, .N, by = product]
```

```{r include=FALSE}
product_test[, .N, by = .(product, decil)]
```

## distribution by decil 



# intervalos de confianza 
```{r include=FALSE}
set.seed(123)
i = 1
bagging_list <- list()
for(i in 1:10000){
  
  aux <- product_test[, sample(definit, .N*0.1), by = .(product, decil)]
  aux[, .N, by = .(product, decil)]
  aux1 <- product_test[definit %in% aux$V1, .( efectividad_test = sum(target)/.N, .N), by = .(product, decil)][order(product, decil)]
  aux1[, var := paste(product, decil, sep = "_")]
  bagging_list[[i]] <-  dcast(aux1[, .(efectividad_test, var)], .~var, value.var = "efectividad_test")
}
```



```{r echo=FALSE}
bagging_results <- rbindlist(bagging_list, use.names = T)
bagging_results[, . := NULL]
bagging_results <- bagging_results[, lapply(.SD, function(x){quantile(x, c(.05, .95))} )]
bagging_results[1, percentil := "confidence_5" ]
bagging_results[2, percentil := "confidence_95" ]
bagging_results <- melt(bagging_results)
bagging_results[grep(pattern = "cancer", variable), oferta_tmk := "cancer"] 
bagging_results[grep(pattern = "fraude", variable), oferta_tmk := "fraude"] 
bagging_results[grep(pattern = "pif", variable), oferta_tmk := "pif"] 
bagging_results[, decil := variable]
bagging_results[, decil := gsub(pattern = "cancer_|fraude_|pif_", "", decil)]
bagging_results[, variable := NULL]
bagging_results <- dcast(bagging_results, oferta_tmk + decil ~ percentil, value.var = "value")
decil_test_agosto_int <- merge(decil_test_agosto, bagging_results, by = c("oferta_tmk", "decil"))
decil_test_agosto_int[, decil := factor(decil, levels = paste0("decil_", 1:10), ordered = T)]
decil_test_agosto_int[, prueba_prediccion := ifelse(efectividad_agosto > confidence_5 & efectividad_agosto < confidence_95, 1, 0)]
decil_test_agosto_int[order(oferta_tmk, decil)]
```

```{r echo=FALSE}
aux <- decil_test_agosto_int[oferta_tmk == "cancer"][order(oferta_tmk, decil)]
aux[, decil_num := 1:10]

ggplot(data = aux, aes(x = decil_num, y = efectividad_test, ymin = confidence_5, ymax = confidence_95)) + 
    geom_point(color = "blue") + 
    geom_ribbon(alpha = .3) +
  geom_point( aes(y = efectividad_agosto), colour = "green") +
   scale_x_discrete(limits = 1:10) +
  labs(title = "Resultados modelo cancer vs campaña agosto",
       x = "Decil de probabilidad",
       y = "Efectividad")
  
```

```{r echo=FALSE}
aux <- decil_test_agosto_int[oferta_tmk == "pif"][order(oferta_tmk, decil)]
aux[, decil_num := 1:10]

ggplot(data = aux, aes(x = decil_num, y = efectividad_test, ymin = confidence_5, ymax = confidence_95)) + 
    geom_point(color = "blue") + 
    geom_ribbon(alpha = .3) +
  geom_point( aes(y = efectividad_agosto), colour = "green") +
   scale_x_discrete(limits = 1:10) +
  labs(title = "Resultados modelo pif vs campaña agosto",
       x = "Decil de probabilidad",
       y = "Efectividad")
  
```

```{r echo=FALSE}
aux <- decil_test_agosto_int[oferta_tmk == "fraude"][order(oferta_tmk, decil)]
aux[, decil_num := 1:10]

ggplot(data = aux, aes(x = decil_num, y = efectividad_test, ymin = confidence_5, ymax = confidence_95)) + 
    geom_point(color = "blue") + 
    geom_ribbon(alpha = .3) +
  geom_point( aes(y = efectividad_agosto), colour = "green") +
   scale_x_discrete(limits = 1:10) +
  labs(title = "Resultados modelo fraude vs campaña agosto",
       x = "Decil de probabilidad",
       y = "Efectividad")
```






