---
title: "Exploración pólizas banca seguros"
author: "Daniel Zapata"
date: "14 de marzo de 2019"
output:
  html_notebook:
    toc: yes
    toc_float: yes
  html_document:
    df_print: paged
    toc: yes
    code_folding: hide
---

```{r setup, include=FALSE}
knitr::opts_knit$set(root.dir = normalizePath("../.."))
knitr::opts_chunk$set(echo = TRUE)
options(scipen = 999)
'%!in%' <<-  Negate('%in%')
```

# Load packages
```{r, include=FALSE}
library(data.table)
library(readxl)
library(stringr)
library(ggplot2)
library(lubridate)
library(naniar)
library(scales)
library(GGally)
library(ggridges)
library(stringi)
```
# import external functions
```{r include=FALSE}
source("exploracion/files_tools.R")
```

# cague base
```{r}
staging_path <- "datos/staging"
seguros_cl <- fread( os.path.join(staging_path, "crm_seguros.csv"))
seguros_cl
```
```{r}
levels_segmento_comercial = c("Micro", "Masivo", "Preferente", "Preferente Plus",
                              "Premium", "Pj")

seguros_cl[, segmento_comercial := 
         factor(segmento_comercial, levels = levels_segmento_comercial, 
                ordered = T)]
```

```{r}
uniqueN(seguros_cl$cedula)
```

## Segmento comercial

```{r}
seguros_cl[, .N, by = segmento_comercial][order(segmento_comercial)] %>% 
  ggplot(aes(x = segmento_comercial, y = N, fill = segmento_comercial)) +
  geom_col() +
  labs(title = "Número de pólizas por segmento comercial",
  x = "Segmento", y = "Número de polizas") +
   theme_minimal()+
  theme(
  plot.title = element_text(face = "bold", hjust = 0.5),
  axis.text.x = element_text(
  hjust = 0.5,
  vjust = 0,
  size = 8
  )
  ) +
  theme(axis.text.y = element_text(size = 6.5)) +
  geom_text(aes(x = segmento_comercial, y = N , label = comma(N) ), size = 3, vjust = -0.3) +
   scale_fill_discrete(guide = guide_legend(title = "Segmento comercial"))+
   scale_y_continuous(labels = comma) 
  
```
## Segmento táctico
```{r}
seguros_cl[, .N, by = segmento_tactico][order(segmento_tactico)] %>% 
  ggplot(aes(x = segmento_tactico, y = N, fill = segmento_tactico)) +
  geom_col() +
  labs(title = "Número de pólizas por segmento tactico",
  x = "Segmento", y = "Número de pólizas") +
   theme_minimal()+
  theme(
  plot.title = element_text(face = "bold", hjust = 0.5),
  axis.text.x = element_text(
  hjust = 0.5,
  vjust = 0,
  size = 8
  )
  ) +
  theme(axis.text.y = element_text(size = 6.5)) +
  geom_text(aes(x = segmento_tactico, y = N , label = comma(N) ), size = 3, vjust = -0.3) +
   scale_fill_discrete(guide = guide_legend(title = "Segmento comercial"))+
   scale_y_continuous(labels = comma) 
```

```{r}
base <- seguros_cl[, .(count = .N), by = .(segmento_comercial, segmento_tactico)]

base[, total := sum(count), by = segmento_comercial]
base[, weight := count/total]

base %>% ggplot(aes( x = segmento_comercial, y = weight, fill = segmento_tactico)) +
  geom_bar(stat = "identity")  +
    geom_text(  aes(x = segmento_comercial , y = 1 , label = comma(total)), size = 3, vjust = -0.5) +
  labs(title = "Segmentos tácticos por segmento comercial",
  x = "Segmento", y = "Número de pólizas") +
   theme_minimal() +
  theme(
  plot.title = element_text(face = "bold", hjust = 0.5),
  axis.text.x = element_text(
  hjust = 0.5,
  vjust = 0,
  size = 8
  )
  ) +
  scale_fill_discrete(guide = guide_legend(title = "Segmento táctico"))+
  theme(axis.text.y = element_text(size = 6.5)) 
```
# Edad 

**Importante**: Los valores observados en las gráficas de caja/boxplots (en la línea negra) corresponden a la **mediana** de los datos. 

##Segmento comercial
```{r}
medianas <- seguros_cl[, .(edad = round(median(edad), 0)), by = segmento_comercial]
ggplot(data = seguros_cl, aes(x = segmento_comercial, y = edad)) +
  geom_boxplot(aes(fill = segmento_comercial)) +
  scale_fill_discrete(guide = guide_legend(title = "Segmentos")) +
  ylim(0, 100) +
  labs(caption = "Nota: Con límites de edad de 0 a 100",
  title = "Edad (años) por segmento comercial", 
  x = "Segmentos", y = "Edad") +
   theme_minimal()+
  theme(plot.title = element_text(face = "bold", hjust = 0.5),
  legend.position = "none") +
  geom_text(data = medianas, 
            aes(label = edad),
            position = position_dodge(width = 1), vjust = -0.1) 

  
```

```{r}
ggplot(seguros_cl, aes(x = edad)) + 
  geom_density(alpha = 0.3, fill = "royalblue", color = "darkblue" )+ 
  facet_wrap(~ segmento_comercial , scales = "free") +
   scale_x_continuous(labels = comma) +
   theme_minimal() +
 theme(axis.text.x = element_text(angle = 90, hjust = 1, vjust = 0)) +
  labs(title = "Edad (años) por segmento comercial", 
  x = "", y = "Edad") 

```



# Antiguedad 

##Segmento comercial
```{r}
medianas <- seguros_cl[, .(antiguedad = round(median(antiguedad), 0)), by = segmento_comercial]
ggplot(data = seguros_cl, aes(x = segmento_comercial, y = antiguedad)) +
  geom_boxplot(aes(fill = segmento_comercial)) +
  scale_fill_discrete(guide = guide_legend(title = "Segmentos")) +
  labs(caption = "Nota: Con límites de antiguedad de 0 a 100",
  title = "Antigüedad (meses) por segmento comercial", 
  x = "Segmentos", y = "Antigüedad") +
   theme_minimal() +
  theme(plot.title = element_text(face = "bold", hjust = 0.5),
  legend.position = "none") +
  geom_text(data = medianas, 
            aes(label = antiguedad),
            position = position_dodge(width = 1), vjust = -0.1)

  
```
```{r}
ggplot(seguros_cl, aes(x = antiguedad)) + 
  geom_density(alpha = 0.3, fill = "royalblue", color = "darkblue" )+ 
  facet_wrap(~ segmento_comercial , scales = "free") +
   scale_x_continuous(labels = comma) +
   theme_minimal() +
 theme(axis.text.x = element_text(angle = 90, hjust = 1, vjust = 0)) +
  labs(title = "Antigüedad (meses) por segmento comercial", 
  x = "", y = "Antigüedad")

```

## Segmento táctico
```{r}
medianas <- seguros_cl[, .(antiguedad = round(median(antiguedad), 0)), by = segmento_tactico]
ggplot(data = seguros_cl, aes(x = segmento_tactico, y = antiguedad)) +
  geom_boxplot(aes(fill = segmento_tactico)) +
  scale_fill_discrete(guide = guide_legend(title = "Segmentos")) +
  labs(title = "Antigüedad (meses) por segmento táctico", 
  x = "Segmentos", y = "Antigüedad") +
  theme_minimal() +
  theme(plot.title = element_text(face = "bold", hjust = 0.5),
  legend.position = "none") +
  geom_text(data = medianas, 
            aes(label = antiguedad),
            position = position_dodge(width = 1), vjust = -0.1)
```

```{r}
ggplot(seguros_cl, aes(x = antiguedad)) + 
  geom_density(alpha = 0.3, fill = "royalblue", color = "darkblue" )+ 
  facet_wrap(~ segmento_tactico , scales = "free") +
   scale_x_continuous(labels = comma) +
  theme_minimal() +
 theme(axis.text.x = element_text(angle = 90, hjust = 1, vjust = 0)) +
  labs(title = "Antigüedad (meses) por segmento táctico", 
  x = "", y = "Antigüedad")
```
# Ingresos 

## Segmento comercial

```{r}
seguros_cl[, ingresos_millones := crm_valor_ing_bru_mes/1000000]

medianas <- seguros_cl[, .(ingresos_millones = round(median(ingresos_millones, na.rm = T), 0)), by = segmento_comercial]

ggplot(seguros_cl, aes(x = segmento_comercial, y = ingresos_millones)) + geom_boxplot(aes(fill = segmento_comercial)) +
  theme(axis.text.y=element_text(size = 8))+
   scale_y_continuous(labels = comma, limits = c(0,50)) + 
  scale_fill_discrete(guide = guide_legend(title = "Segmentos"))+
  labs(subtitle = "Todos los segmentos",caption= "Nota: Con límite hasta 50 millones de pesos", x = "Segmentos", y = "Ingreso (en  millones COP)")+
  theme_minimal()+
  theme(legend.position = "none", plot.title = element_text(face = "bold", hjust = 0.5))+ 
  geom_text(data = medianas, 
            aes(label = ingresos_millones),
            position = position_dodge(width = 1), vjust = -0.1)
```

## Segemnto tactico 

```{r}
medianas <- seguros_cl[, .(ingresos_millones = round(median(ingresos_millones, na.rm = T), 0)), by = segmento_tactico]

ggplot(seguros_cl, aes(x = segmento_tactico, y = ingresos_millones)) + geom_boxplot(aes(fill = segmento_tactico)) +
  theme(axis.text.y=element_text(size = 8))+
   scale_y_continuous(labels = comma, limits = c(0,50)) + 
  scale_fill_discrete(guide = guide_legend(title = "Segmentos"))+
  labs(caption= "Nota: Con límite hasta 50 millones de pesos", x = "Segmentos", y = "Ingreso (en  millones COP)")+
  theme_minimal() +
  theme(legend.position = "none", plot.title = element_text(face = "bold", hjust = 0.5))+ 
  geom_text(data = medianas, 
            aes(label = ingresos_millones),
            position = position_dodge(width = 1), vjust = -0.1)
  
```
# Estrato

```{r}
seguros_cl[, crm_estrato := factor(crm_estrato)]
```

## segmento comercial
```{r}
base <- seguros_cl[, .(count = .N), by = .(segmento_comercial, crm_estrato)]

base[, total := sum(count), by = segmento_comercial]
base[, weight := count/total]

base %>% ggplot(aes( x = segmento_comercial, y = weight, fill = crm_estrato)) +
  geom_bar(stat = "identity")  +
    geom_text(  aes(x = segmento_comercial , y = 1 , label = comma(total)), size = 3, vjust = -0.5) +
  labs(title = "Estrato por segmento comercial",
  x = "Segmento", y = "Proporción") +
  theme(
  plot.title = element_text(face = "bold", hjust = 0.5),
  axis.text.x = element_text(
  hjust = 0.5,
  vjust = 0,
  size = 8
  )
  ) +
    scale_fill_discrete(guide = guide_legend(title = "Estrato"))+
   theme_minimal() + 
  theme(axis.text.y = element_text(size = 6.5)) 
```

## Segmento tactico
```{r}
base <- seguros_cl[, .(count = .N), by = .(segmento_tactico, crm_estrato)]

base[, total := sum(count), by = segmento_tactico]
base[, weight := count/total]

base %>% ggplot(aes( x = segmento_tactico, y = weight, fill = crm_estrato)) +
  geom_bar(stat = "identity")  +
    geom_text(  aes(x = segmento_tactico , y = 1 , label = comma(total)), size = 3, vjust = -0.5) +
  labs(title = "Estrato por segmento comercial",
  x = "Segmento", y = "Proporción") +
  theme(
  plot.title = element_text(face = "bold", hjust = 0.5),
  axis.text.x = element_text(
  hjust = 0.5,
  vjust = 0,
  size = 8
  )
  ) +
      scale_fill_discrete(guide = guide_legend(title = "Estrato"))+
   theme_minimal() + 
  theme(axis.text.y = element_text(size = 6.5)) 
```

# Sexo


## Segmento comercial
```{r}
base <- seguros_cl[, .(count = .N), by = .(segmento_comercial, crm_genero)]

base[, total := sum(count), by = segmento_comercial]
base[, weight := count/total]

base %>% ggplot(aes( x = segmento_comercial, y = weight, fill = crm_genero)) +
  geom_bar(stat = "identity")  +
    geom_text(  aes(x = segmento_comercial , y = 1 , label = comma(total)), size = 3, vjust = -0.5) +
  labs(title = "Sexo por segmento comercial",
  x = "Segmento", y = "Proporción") +
  theme(
  plot.title = element_text(face = "bold", hjust = 0.5),
  axis.text.x = element_text(
  hjust = 0.5,
  vjust = 0,
  size = 8
  )
  ) +
      scale_fill_discrete(guide = guide_legend(title = "Sexo"))+
   theme_minimal() + 
  theme(axis.text.y = element_text(size = 6.5)) 
```

## Segmento táctico 
```{r}
base <- seguros_cl[, .(count = .N), by = .(segmento_tactico, crm_genero)]

base[, total := sum(count), by = segmento_tactico]
base[, weight := count/total]

base %>% ggplot(aes( x = segmento_tactico, y = weight, fill = crm_genero)) +
  geom_bar(stat = "identity")  +
    geom_text(  aes(x = segmento_tactico , y = 1 , label = comma(total)), size = 3, vjust = -0.5) +
  labs(title = "Sexo por segmento táctico",
  x = "Segmento", y = "Proporción") +
  theme(
  plot.title = element_text(face = "bold", hjust = 0.5),
  axis.text.x = element_text(
  hjust = 0.5,
  vjust = 0,
  size = 8
  )
  ) +
  scale_fill_discrete(guide = guide_legend(title = "Sexo"))+
  theme_minimal() + 
  theme(axis.text.y = element_text(size = 6.5)) 
```
#Nümero personas a cargo menores de 18 años

##Segmento comercial
```{r}
to_num_vars <- c("crm_num_personas_cargo_men18", "crm_num_personas_cargo_may18")
seguros_cl[, (to_num_vars) := lapply(.SD, as.numeric), .SDcols = to_num_vars]
summary(seguros_cl[, .SD, .SDcols = to_num_vars])
```

```{r}
seguros_cl[, num_menores := crm_num_personas_cargo_men18]
seguros_cl[num_menores > 2, num_menores := 99]
seguros_cl[, num_menores := factor(num_menores,
                                   levels = c(0, 1, 2, 99),
                                   labels = c("0", "1", "2", "2+"))]
                                   
```

```{r}

base <- seguros_cl[, .(count = .N), by = .(segmento_comercial, num_menores)]

base[, total := sum(count), by = segmento_comercial]
base[, weight := count/total]

base %>% ggplot(aes( x = segmento_comercial, y = weight, fill = num_menores)) +
  geom_bar(stat = "identity")  +
    geom_text(  aes(x = segmento_comercial , y = 1 , label = comma(total)), size = 3, vjust = -0.5) +
  labs(title = "Número personas a cargo menores de 18 años",
  x = "Segmento", y = "Proporción") +
  theme(
  plot.title = element_text(face = "bold", hjust = 0.5),
  axis.text.x = element_text(
  hjust = 0.5,
  vjust = 0,
  size = 8
  )
  ) +
   scale_fill_discrete(guide = guide_legend(title = "Personas a cargo \n menores de 18 años"))+
   theme_minimal() +
  theme(axis.text.y = element_text(size = 6.5))
 
```

# Estado civil


```{r}
base <- seguros_cl[, .(count = .N), by = .(segmento_comercial, crm_nombre_estado_civil)]

base[, total := sum(count), by = segmento_comercial]
base[, weight := count/total]

base %>% ggplot(aes( x = segmento_comercial, y = weight, fill = crm_nombre_estado_civil)) +
  geom_bar(stat = "identity")  +
    geom_text(  aes(x = segmento_comercial , y = 1 , label = comma(total)), size = 3, vjust = -0.5) +
  labs(title = "Estado civil por segmento comercial",
  x = "Segmento", y = "Proporción") +
  theme(
  plot.title = element_text(face = "bold", hjust = 0.5),
  axis.text.x = element_text(
  hjust = 0.5,
  vjust = 0,
  size = 8
  )
  ) +
   scale_fill_discrete(guide = guide_legend(title = "Estado civil"))+
  theme_minimal() +
  theme(axis.text.y = element_text(size = 6.5))
```

# Productos banca seguros

```{r}
seguros_cl[, .N, by =  nombre_gr][order(-N)]
```

```{r}
seguros_cl[, .N, by =  .(nombre_gr, canal)][order(-N)]
```
```{r}
base <- seguros_cl[, .N, by = nombre_gr][order(-N)]

base[, nombre_gr := factor(nombre_gr, levels = unique(base$nombre_gr), 
                           ordered = T)] 
```

## Número d pólizas 

```{r}
ggplot(base, aes(x = nombre_gr, y = N, fill = nombre_gr)) +
geom_col() +
labs(title = "Número de pólizas por póliza",
x = "Producto", y = "Número de pólizas") +
theme(
plot.title = element_text(face = "bold", hjust = 0.5),
axis.text.x = element_text(
hjust = 0.5,
vjust = 0,
size = 8
)
) +
  theme_minimal() +
theme(axis.text.y = element_text(size = 6.5), 
      axis.text.x =  element_text(angle = 45, hjust = 1)) +
geom_text(aes(x = nombre_gr, y = N , label = comma(N) ), size = 3, vjust = -0.3) +
 scale_y_continuous(labels = comma) +
   scale_fill_discrete(guide = guide_legend(title = "Póliza"))
  
```
```{r}
base <- seguros_cl[, .N, by = nombre_gr][order(-N)]
order_products <- base$nombre_gr
```

```{r}
base <- seguros_cl[, .(count = .N), by = .(nombre_gr,canal)]
base[, nombre_gr := factor(nombre_gr, levels = order_products, 
                           ordered = T)] 
base[, total := sum(count), by = nombre_gr]
base[, weight := count/total]

```

## Canales por producto 
```{r}
base %>% ggplot(aes( x = nombre_gr, y = weight, fill =canal)) +
  geom_bar(stat = "identity")  +
    geom_text(  aes(x = nombre_gr , y = 1 , label = comma(total)), size = 3, vjust = -0.5) +
  labs(title = "Canal por producto",
  x = "Producto", y = "Proporción") +
  theme_minimal() +
  theme(
  plot.title = element_text(face = "bold", hjust = 0.5),
  axis.text.x = element_text(
  size = 8, 
  vjust = 0.5,
  angle = 45
  )
  ) +
   scale_fill_discrete(guide = guide_legend(title = "Canal"))
  theme(axis.text.y = element_text(size = 6.5))
```
```{r}
seguros_cl[, .N, by = canal]
```

```{r}
base <- seguros_cl[, .(count = .N), by = .(nombre_gr,linea)]
base[, nombre_gr := factor(nombre_gr, levels = order_products, 
                           ordered = T)] 
base[, total := sum(count), by = nombre_gr]
base[, weight := count/total]

```

## Lineas de ventas por producto 

```{r}
base %>% ggplot(aes( x = nombre_gr, y = weight, fill =linea)) +
  geom_bar(stat = "identity")  +
    geom_text(  aes(x = nombre_gr , y = 1 , label = comma(total)), size = 3, vjust = -0.5) +
  labs(title = "Linea de venta por producto",
  x = "Producto", y = "Proporción") +
  theme_minimal() +
  theme(
  plot.title = element_text(face = "bold", hjust = 0.5),
  axis.text.x = element_text(
  size = 8, 
  vjust = 1,
  hjust = 1,
  angle = 45
  )
  ) +
   scale_fill_discrete(guide = guide_legend(title = "Linea"))
  theme(axis.text.y = element_text(size = 6.5))
```

```{r}
base <- seguros_cl[, .(numero_seguros = .N), by = cedula][order(numero_seguros)]
base <- base[, .(personas = .N), by = numero_seguros]
base[, numero_seguros1 := as.character(numero_seguros)]
base[numero_seguros > 4 , numero_seguros1 := "más de 4"]
base <- base[, .(personas = sum(personas)), by = numero_seguros1]
base[, numero_seguros1 := factor(numero_seguros1, levels = numero_seguros1, ordered = T)]
base
```

## Polizas pro cliente 
```{r}
ggplot(base, aes(x = numero_seguros1, y = personas, fill = numero_seguros1)) +
geom_col() +
labs(title = "Número de pólizas por cliente",
x = "Número de polizas", y = "Clientes") +
theme(
plot.title = element_text(face = "bold", hjust = 0.5),
axis.text.x = element_text(
hjust = 0.5,
vjust = 0,
size = 8
)
) +
  theme_minimal() +
theme(axis.text.y = element_text(size = 6.5), 
      axis.text.x =  element_text( hjust = 1)) +
geom_text(aes(x = numero_seguros1, y = personas , label = comma(personas) ), size = 3, vjust = -0.3) +
 scale_y_continuous(labels = comma) +
   scale_fill_discrete(guide = guide_legend(title = "Número de pólizas"))

```

```{r}
conteo_seguros_cedula <- seguros_cl[, .(numero_pol = .N), by = cedula]
conteo_seguros_cedula[, numero_pol1 := as.character(numero_pol)]
conteo_seguros_cedula[numero_pol > 4 , numero_pol1 := "más de 4"]


seguros_cl1 <- merge(seguros_cl, conteo_seguros_cedula[, .(cedula, numero_pol1)], by = "cedula")
base <- seguros_cl1[, .(count = .N), by = .(numero_pol1, nombre_gr)]
base[, total := sum(count), by = numero_pol1]
base[, weight := count/total]
base
```

## proporción de polizas por numero de polizas por persona 
```{r}
base %>% ggplot(aes( x = numero_pol1, y = weight, fill = nombre_gr)) +
  geom_bar(stat = "identity")  +
    geom_text(  aes(x = numero_pol1 , y = 1 , label = comma(total)), size = 3, vjust = -0.5) +
  labs(title = "Proporción de pólizas por número de pólizas por persona",
  x = "Número de pólizas por persona", y = "Proporción") +
  theme_minimal() +
  theme(
  plot.title = element_text(face = "bold", hjust = 0.5),
  axis.text.x = element_text(
  size = 8, 
  vjust = 0.5
  )
  ) +
   scale_fill_discrete(guide = guide_legend(title = "Póliza"))
  theme(axis.text.y = element_text(size = 6.5))
```
```{r}
ggplot(base, aes(x = nombre_gr, y = count, fill = nombre_gr)) +
geom_col() +
facet_wrap(~ numero_pol1 , scales = "free")+
  labs(title = "Número de pólizas por número de pólizas por persona",
x = "", y = "Clientes") +
theme(
plot.title = element_text(face = "bold", hjust = 0.5),
axis.text.x = element_text(
hjust = 0.5,
vjust = 0,
size = 8
)
) +
  theme_minimal() +
theme(axis.text.y = element_text(size = 6.5), 
      axis.text.x =  element_blank()) +
 scale_y_continuous(labels = comma) +
   scale_fill_discrete(guide = guide_legend(title = "Póliza"))
```
## Canastas 

```{r}
base <- seguros_cl1[, .(crm_id, numero_pol1, nombre_gr)]
base <- base[, .(numero_pol1, canasta = paste(nombre_gr, collapse =  " + ")), by = crm_id]
base <- base[!duplicated(crm_id)]
base1 <- base[, .(conteo = .N), by = canasta][order(-conteo)]
base1 <- base1[1:10]
base1[, canasta := factor(canasta, levels = unique(canasta), ordered = T) ] 
```
```{r}
base1 %>% ggplot( aes(x = canasta, y = conteo, fill = canasta)) +
geom_col() +
labs(title = "Canastas de pólizas más comunes",
x = "Canstas de polizas", y = "Número de clientes") +
theme(
plot.title = element_text(face = "bold", hjust = 0.5),
axis.text.x = element_text(
hjust = 0.5,
vjust = 0,
size = 8
)
) +
  theme_minimal() +
theme(axis.text.y = element_text(size = 6.5), 
      axis.text.x =  element_blank()) +
geom_text(aes(x = canasta, y = conteo , label = comma(conteo) ), size = 3, vjust = -0.3) +
 scale_y_continuous(labels = comma) +
   scale_fill_discrete(guide = guide_legend(title = "Canastas"))
```
```{r}
base2 <- base[, .(conteo = .N), by = .(numero_pol1, canasta)][order(numero_pol1, -conteo)]
base2[, orden := rank(-conteo), by = .(numero_pol1)]
base2 <- base2[orden <= 10]
base2
```

```{r fig.width=15}
num_pol <- unique(base2$numero_pol1)
for( i in num_pol){
  base3 <- base2[numero_pol1 == i] 
  base3[, canasta := factor(canasta, levels = unique(canasta), ordered = T) ] 
  plot_base <- base3  %>% ggplot( aes(x = canasta, y = conteo, fill = canasta)) +
geom_col() +
labs(title = paste("Canastas de pólizas más comunes \n para clinetes con", i , "pólizas"),
x = "Canstas de polizas", y = "Número de clientes") +
theme(
plot.title = element_text(face = "bold", hjust = 0.5),
axis.text.x = element_text(
hjust = 0.5,
vjust = 0,
size = 8
)
) +
  theme_minimal() +
theme(axis.text.y = element_text(size = 6.5), 
      axis.text.x =  element_blank()) +
geom_text(aes(x = canasta, y = conteo , label = comma(conteo) ), size = 3, vjust = -0.3) +
 scale_y_continuous(labels = comma) +
   scale_fill_discrete(guide = guide_legend(title = "Canastas"))
  print(plot_base)
}
```
## geografia 

```{r}
base <- seguros_cl1[, .(conteo = .N), by = .(municipio, nombre_gr)][order(municipio, - conteo)]
base[, total := sum(conteo), by = municipio]
base[, orden := rank(-conteo), by = .(municipio)]
base1 <- base[orden <= 10 ][order(-total, -conteo)]
base1
```
```{r}
totales <- unique(base1$total) %>% sort(decreasing = T) %>% head(10)
               
municipios <- base1[total %in% totales, unique(municipio)]

for( i in municipios){
  base2 <- base1[municipio == i] 
  base2[, nombre_gr := factor(nombre_gr, levels = unique(nombre_gr), ordered = T) ] 
  plot_base <- base2  %>% ggplot( aes(x = nombre_gr, y = conteo, fill = nombre_gr)) +
geom_col() +
labs(title = paste("Pólizas más comunes en", i ),
x = "Polizas", y = "Número de pólizas") +
theme(
plot.title = element_text(face = "bold", hjust = 0.5),
axis.text.x = element_text(
hjust = 0.5,
vjust = 0,
size = 8
)
) +
  theme_minimal() +
theme(axis.text.y = element_text(size = 6.5), 
      axis.text.x =  element_blank()) +
geom_text(aes(x = nombre_gr, y = conteo , label = comma(conteo) ), size = 3, vjust = -0.3) +
 scale_y_continuous(labels = comma) +
   scale_fill_discrete(guide = guide_legend(title = "Pólizas"))
  print(plot_base)
}
```

# Perfiles por póliza
```{r}
base <- seguros_cl[ , .(conteo = .N, prom_edad = mean(edad), median_edad = median(edad), sd_edad = sd(edad), 
                prom_antg = mean(antiguedad), median_antg = median(antiguedad), sd_antg = sd(antiguedad),
                prom_ing = mean(ingresos_millones, na.rm = T), median_ing = median(ingresos_millones, na.rm = T), sd_ing = sd(ingresos_millones, na.rm = T) ), by = nombre_gr]
base
```

```{r}
base1 <- seguros_cl[ , .(conteo_mun  = .N), by = .(nombre_gr, municipio)][order(nombre_gr, -conteo_mun)][municipio %in% municipios]
base1 <- dcast(base1, nombre_gr ~ municipio, value.var = "conteo_mun")
base1
```

```{r}
base <- merge(base, base1, by = "nombre_gr")
base
```

```{r}
base1 <-  seguros_cl[ , .(conteo_mun  = .N), by = .(nombre_gr, crm_estrato)][order(nombre_gr, -conteo_mun)]
base1
```

```{r}

```

