---
title: "supply_maker5"
author: "Daniel Zapata"
date: "2 de diciembre de 2019"
output: html_document
---


```{r setup, include=FALSE}
# Markdown options to avoid printing an d set working directory
require("knitr")
knitr::opts_chunk$set(echo = FALSE, message=FALSE, warning=FALSE)
knitr::opts_knit$set(root.dir = normalizePath("../.."))
options(prompt="Seguros> ", continue=" ") 
```

```{r include=FALSE}
#Inicialización del proyecto
set.seed(123)
rm(list = ls())
options(scipen=999)
if (!require("pacman")) install.packages("pacman")
pacman::p_load(data.table,
  dplyr,
  lubridate,
  stringr,
  zoo,
  ggplot2,
  Matrix,
  stringi,
  xgboost,
  h2o,
  openxlsx,
  digest, 
  VennDiagram,
  RColorBrewer,
  ompr,
  ompr.roi,
  ROI.plugin.symphony,
  tictoc
  )
'%!in%' <<-  Negate('%in%')
source("scripts/files_tools.R")
source("scripts/utils.R")
source("scripts/common_reports.R")
numbers_months <- 0

install.packages("Rcplex")
install.packages("Rtools")
library(Rtools)
```

```{r include=FALSE}
info_path <- "//bdbemcfs/Analytics/Informacion_Centralizada/Data_Analytics"
root_path <- "///bdbemcfs/Banca_Seguros_Analytics"

original_path <- os.path.join(root_path, "datos/original")
staging_path <- os.path.join(root_path, "datos/staging")
dictionary_path <- os.path.join(root_path,"datos/diccionarios")
modeling_master_path <- "datos/master/master_modeling"
scoring_master_path <- "datos/master/master_scoring"
models_path <- "propension_compra"
plots_product <- "plots/propension_compra/cuentas_ahorro"
emisions_path <- paste(original_path, "emisiones_tmk", sep = "/")
results_path <- c("resultados")
gestion <- paste(original_path, "gestion_llamadas_tmk/historial", sep = "/")
cargue_path <- os.path.join(root_path, "DEDGA-BS_ctas_propension_compra/resultados/cargue")
envios_path <- paste0(original_path, "/envio_campañas_tmk")

##### make folder ####
cargue_month_path <- paste(cargue_path, date_file(0), sep = "/")
dir.create(cargue_month_path)
```

## selection models

This is where test data is used to defined the score boundaries to transpose on
score table.
```{r include=FALSE}
#results_path <- "propension_compra/cuentas_ahorro"
models_path <-  "propension_compra/model_selection"

file_name <- "pred_test"
months_process <-  date_file(1)
products <- c("cancer", "pif", "fraude")
product_test <- list()
i = products[1]
for (i in products) {
  product_path <-
    get_path(models_path, paste(months_process, collapse = "|"))
  product_path <- grep(i, product_path, value = T)
  product_pred_test <- list()
  for (j in product_path) {
    product_pred_test[[j]] <- get_path(j, file_name) %>% fread()
  }
  product_pred_test <- rbindlist(product_pred_test)
  product_pred_test[, decil := cut(
    xgb_auc_pred,
    quantile(xgb_auc_pred, probs = seq(0, 1, by = 0.1)),
    labels = paste0("decil_", seq(1, 10, by = 1)),
    include.lowest = TRUE
  ), by = periodo]
  product_pred_test[, product := i]
  product_test[[i]] <- product_pred_test
}
product_test <- rbindlist(product_test)
vars <- c("definit", "periodo", "target", "xgb_auc_pred", "xgb_auc_pred_num", "decil", "product")
product_test <- product_test[, mget(vars)]
rm(product_pred_test)
gc()
```
gettting the score boundaries by prodcut and decil. 
score max and min are not continus, so I shift up the max score as boundary
```{r echo=FALSE}
deciles_test <-  product_test[, .(clientes_test = .N, efectividad_test = sum(target)/.N, score_max = max(xgb_auc_pred), score_min = min(xgb_auc_pred)), by = .(product, decil)][order(product, decil)]
deciles_test[, score_min_ajust := shift(score_max, -1, 0, "lead"), by = .(product)]
deciles_test
```
# load score tables 

```{r include=FALSE}
models_path <-  "propension_compra/model_scoring"
months_process <-  date_file(1)
products <- c("cancer", "pif", "fraude")
product_score <- list()
file_name <- "pred_score"
# i = products[1]
for (i in products) {
  product_path <-
    get_path(models_path, paste(months_process, collapse = "|"))
  product_path <- grep(i, product_path, value = T)
  product_score_single <- get_path(product_path, file_name) %>% fread()
  product_score_single <- product_score_single[!duplicated(definit)]
  product_score_single[, product := i]
  product_score[[i]] <- product_score_single
}
product_score <- rbindlist(product_score)
rm(product_score_single)
gc()
summary(product_score)
```

```{r include=FALSE}
for(i in 1:nrow(deciles_test)) {
  product_score[product == deciles_test$product[i] &
  pred > deciles_test$score_min_ajust[i] &
  pred <= deciles_test$score_max[i], 
  ':='(decil = deciles_test$decil[i], efectividad_esp = deciles_test$efectividad_test[i])]
}
product_score[is.na(decil), decil := "decil_10"]

for(i in products){
  product_score[decil == "decil_10" & product == i, 
                efectividad_esp := deciles_test[product == i& decil == "decil_10", efectividad_test ]]
}


product_score[, decil := factor(decil, levels = paste0("decil_", 1:10), ordered = T)]
product_score_wide <- dcast(product_score[, -"periodo"], definit ~ product, value.var = c("pred", "decil", "efectividad_esp") ) 
product_score_wide[duplicated(definit)]
product_score_wide
```

```{r}
summary(product_score_wide)
```



### Distribución de todas las cuentas de ahorro
```{r echo=FALSE}
aux <- product_score[, .N, by = .(product, decil)][order(product, decil)]
aux
ggplot(data = aux, aes(x = decil, y = N, fill = product)) +
  geom_bar(stat = "identity", position = position_dodge())
  
```

## potencial
Número de observaciones del potencial: 
```{r echo=FALSE}
potencial <- "//bdbemcfs/Banca_Seguros_Analytics/datos/original/potencial_piloto_cuentas" %>% get_path( key_searcher = date_file(1) ) %>% read.xlsx() %>% data.table

### oferta diferente a 675 (pif creditos) y 677 (experiencia cuentas)
#potencial <- potencial[OFERTA %!in% c(675, 677)]

potencial[, tenencia_cancer := ifelse(is.na(TIENE_1059), 0, 1)]
potencial[!is.na(TIENE_1057), tenencia_cancer := 1]
potencial[!is.na(TIENE_615), tenencia_cancer := 1]

#### base de tenencia y clientes potenciales #####
potencial_modelo <-
  potencial[, .(definit = DEFINIT1, 
                tenencia_pif_credito = TIENE_1048,
                tenencia_fraude = TIENE_1097,
                tenencia_pif = TIENE_1056, 
                tenencia_cancer, 
                edad = EDAD)]
#binarias
potencial_modelo[, tenencia_pif_credito := ifelse(is.na(tenencia_pif_credito), 0, 1)]
potencial_modelo[, tenencia_fraude := ifelse(is.na(tenencia_fraude), 0, 1)]
potencial_modelo[, tenencia_pif := ifelse(is.na(tenencia_pif), 0, 1)]

#### filtro de edad de productos ####
pif_edad = 69
fraude_edad = 65
cancer_edad = 55

potencial_modelo <-
  potencial_modelo[edad <= max(c(pif_edad, fraude_edad, cancer_edad))]

##### filtros de duplicados ####
potencial_modelo[duplicated(definit)]
potencial_modelo[, .N]
###### viabilidad del producto #####
potencial_modelo[, viabilidad_fraude := 
                    ifelse(tenencia_fraude == 1 |edad > fraude_edad,0, 1)]
potencial_modelo[, viabilidad_cancer := 
                    ifelse(tenencia_cancer == 1 |edad > cancer_edad,0, 1)]
potencial_modelo[, viabilidad_pif :=
                    ifelse(tenencia_pif == 1 | edad > pif_edad,0, 1)]

potencial_modelo[, viabilidad_pif :=
                    ifelse(tenencia_pif_credito == 1 ,0, viabilidad_pif)]

rm(potencial)
gc()
```
Cruce cuentas y potencial:
```{r echo=FALSE}
##### uniendo ambas tablas ####
seguros_analytics <- merge(product_score_wide, potencial_modelo, by = "definit")
# rm(resultados, potencial_modelo)
gc()
seguros_analytics[, .N]
```
Se pierden más de 20 mil cuentas. Porque?

#### distribución del potencial por decil 
```{r echo=FALSE}
aux <- product_score[definit %in% seguros_analytics$definit, .N, by = .(product, decil)][order(product, decil)]
aux

ggplot(data = aux, aes(x = decil, y = N, fill = product)) +
  geom_bar(stat = "identity", position = position_dodge())

```

### Modelo de optimización 

```{r}
parametros <- seguros_analytics[, .(
  clientes = .N,
  efectividad_esp_cancer = unique(efectividad_esp_cancer),
  efectividad_esp_fraude = unique(efectividad_esp_fraude),
  efectividad_esp_pif = unique(efectividad_esp_pif)
  ), by = .(decil_cancer, decil_fraude, decil_pif)]
parametros[, grupos := gsub("decil_", "", paste(decil_cancer, decil_fraude, decil_pif, sep = "-"))]  

ventas <- data.frame(seguro = c("cancer", "pif", "fraude"), ventas = c(100, 100, 100))

efectividades <- parametros[, mget(c("efectividad_esp_cancer", "efectividad_esp_pif", "efectividad_esp_fraude"))]

seguros <- c("cancer", "pif", "fraude")
```
```{r}
fwrite(parametros, "datos_opti.csv")
```


```{r}
modelo <- MIPModel() 

modelo <-
  add_variable(
    modelo,
    x[i, j],
    i = 1:length(parametros$grupos),
    j = 1:length(seguros),
    type = "integer",
    lb = 0
  )
modelo <-
  set_objective(modelo , sum_expr(
    x[i, j],
    i = 1:length(parametros$grupos),
    j = 1:length(seguros)
  ), "min")
modelo <-
  add_constraint(modelo,
                 sum_expr(x[i, j], j = 1:length((seguros))) <= parametros$clientes[i],
                 i = 1:length(parametros$grupos))
modelo <-
  add_constraint(modelo,
                 sum_expr(efectividades$efectividad_esp_cancer[i] * x[i, j], i = 1:length(parametros$grupos)) >= ventas$ventas[j],
                 j = 1)
modelo <-
  add_constraint(modelo,
                 sum_expr(efectividades$efectividad_esp_pif[i] * x[i, j], i = 1:length(parametros$grupos)) >= ventas$ventas[j],
                 j = 2)
modelo <-
  add_constraint(modelo,
                 sum_expr(efectividades$efectividad_esp_fraude[i] * x[i, j], i = 1:length(parametros$grupos)) >= ventas$ventas[j],
                 j = 3)

tic()
answer <- solve_model(modelo, with_ROI(solver = "symphony"))
toc()
print(answer$objective_value)
print(get_solution(answer,x[i,j]) %>% filter(value >0))

resultados <- as.data.table(get_solution(answer,x[i,j]) %>% filter(value >0))
resultados[, producto:= seguros[j]]
resultados[, grupo := parametros$grupos[i]]
```


