---
title: "supply_maker4"
author: "Daniel Zapata"
date: "25 de octubre de 2019"
output: html_document
---


```{r setup, include=FALSE}
# Markdown options to avoid printing an d set working directory
require("knitr")
knitr::opts_chunk$set(echo = FALSE, message=FALSE, warning=FALSE)
knitr::opts_knit$set(root.dir = normalizePath("../.."))
options(prompt="Seguros> ", continue=" ") 
```

```{r include=FALSE}
#Inicialización del proyecto
set.seed(123)
rm(list = ls())
options(scipen=999)
if (!require("pacman")) install.packages("pacman")
pacman::p_load(data.table,
  dplyr,
  lubridate,
  stringr,
  zoo,
  ggplot2,
  Matrix,
  stringi,
  xgboost,
  h2o,
  openxlsx,
  digest, 
  VennDiagram,
  RColorBrewer
  )
'%!in%' <<-  Negate('%in%')
source("scripts/files_tools.R")
source("scripts/utils.R")
source("scripts/common_reports.R")
numbers_months <- 0
```

```{r include=FALSE}
info_path <- "//bdbemcfs/Analytics/Informacion_Centralizada/Data_Analytics"
root_path <- "///bdbemcfs/Banca_Seguros_Analytics"

original_path <- os.path.join(root_path, "datos/original")
staging_path <- os.path.join(root_path, "datos/staging")
dictionary_path <- os.path.join(root_path,"datos/diccionarios")
modeling_master_path <- "datos/master/master_modeling"
scoring_master_path <- "datos/master/master_scoring"
models_path <- "propension_compra"
plots_product <- "plots/propension_compra/cuentas_ahorro"
emisions_path <- paste(original_path, "emisiones_tmk", sep = "/")
results_path <- c("resultados")
gestion <- paste(original_path, "gestion_llamadas_tmk/historial", sep = "/")
cargue_path <- os.path.join(root_path, "DEDGA-BS_ctas_propension_compra/resultados/cargue")
envios_path <- paste0(original_path, "/envio_campañas_tmk")

##### make folder ####
cargue_month_path <- paste(cargue_path, date_file(0), sep = "/")
dir.create(cargue_month_path)
```

## selection models

This is where test data is used to defined the score boundaries to transpose on
score table.
```{r include=FALSE}
#results_path <- "propension_compra/cuentas_ahorro"
models_path <-  "propension_compra/model_selection"

file_name <- "pred_test"
months_process <-  date_file(0)
products <- c("cancer", "pif", "fraude")
product_test <- list()

for (i in products) {
  product_path <-
    get_path(models_path, paste(months_process, collapse = "|"))
  product_path <- grep(i, product_path, value = T)
  product_pred_test <- list()
  for (j in product_path) {
    product_pred_test[[j]] <- get_path(j, file_name) %>% fread()
  }
  product_pred_test <- rbindlist(product_pred_test)
  product_pred_test[, decil := cut(
    xgb_auc_pred,
    quantile(xgb_auc_pred, probs = seq(0, 1, by = 0.1)),
    labels = paste0("decil_", seq(1, 10, by = 1)),
    include.lowest = TRUE
  ), by = periodo]
  product_pred_test[, product := i]
  product_test[[i]] <- product_pred_test
}
product_test <- rbindlist(product_test)
vars <- c("definit", "periodo", "target", "xgb_auc_pred", "xgb_auc_pred_num", "decil", "product")
product_test <- product_test[, mget(vars)]
rm(product_pred_test)
gc()
```
gettting the score boundaries by prodcut and decil. 
score max and min are not continus, so I shift up the max score as boundary
```{r echo=FALSE}
deciles_test <-  product_test[, .(clientes_test = .N, efectividad_test = sum(target)/.N, score_max = max(xgb_auc_pred), score_min = min(xgb_auc_pred)), by = .(product, decil)][order(product, decil)]
deciles_test[, score_min_ajust := shift(score_max, -1, 0, "lead"), by = .(product)]
deciles_test
```
# load score tables 

```{r include=FALSE}
models_path <-  "propension_compra/model_scoring"
months_process <-  date_file(0)
products <- c("cancer", "pif", "fraude")
product_score <- list()
file_name <- "pred_score"
# i = products[1]
for (i in products) {
  product_path <-
    get_path(models_path, paste(months_process, collapse = "|"))
  product_path <- grep(i, product_path, value = T)
  product_score_single <- get_path(product_path, file_name) %>% fread()
  product_score_single <- product_score_single[!duplicated(definit)]
  product_score_single[, product := i]
  product_score[[i]] <- product_score_single
}
product_score <- rbindlist(product_score)
rm(product_score_single)
gc()
summary(product_score)
```

```{r include=FALSE}
for(i in 1:nrow(deciles_test)) {
  product_score[product == deciles_test$product[i] &
  pred > deciles_test$score_min_ajust[i] &
  pred <= deciles_test$score_max[i], 
  ':='(decil = deciles_test$decil[i], efectividad_esp = deciles_test$efectividad_test[i])]
}
product_score[is.na(decil), decil := "decil_10"]

for(i in products){
  product_score[decil == "decil_10" & product == i, 
                efectividad_esp := deciles_test[product == i& decil == "decil_10", efectividad_test ]]
}


product_score[, decil := factor(decil, levels = paste0("decil_", 1:10), ordered = T)]
product_score_wide <- dcast(product_score[, -"periodo"], definit ~ product, value.var = c("pred", "decil", "efectividad_esp") ) 
product_score_wide[duplicated(definit)]
product_score_wide
```

```{r}
summary(product_score_wide)
```



### Distribución de todas las cuentas de ahorro
```{r echo=FALSE}
aux <- product_score[, .N, by = .(product, decil)][order(product, decil)]
aux
ggplot(data = aux, aes(x = decil, y = N, fill = product)) +
  geom_bar(stat = "identity", position = position_dodge())
  
```

## potencial
Número de observaciones del potencial: 
```{r echo=FALSE}
potencial <- "//bdbemcfs/Banca_Seguros_Analytics/datos/original/potencial_piloto_cuentas" %>% get_path( key_searcher = date_file(0) ) %>% read.xlsx() %>% data.table

### oferta diferente a 675 (pif creditos) y 677 (experiencia cuentas)
#potencial <- potencial[OFERTA %!in% c(675, 677)]

potencial[, tenencia_cancer := ifelse(is.na(TIENE_1059), 0, 1)]
potencial[!is.na(TIENE_1057), tenencia_cancer := 1]
potencial[!is.na(TIENE_615), tenencia_cancer := 1]

#### base de tenencia y clientes potenciales #####
potencial_modelo <-
  potencial[, .(definit = DEFINIT1, 
                tenencia_pif_credito = TIENE_1048,
                tenencia_fraude = TIENE_1097,
                tenencia_pif = TIENE_1056, 
                tenencia_cancer, 
                edad = EDAD)]
#binarias
potencial_modelo[, tenencia_pif_credito := ifelse(is.na(tenencia_pif_credito), 0, 1)]
potencial_modelo[, tenencia_fraude := ifelse(is.na(tenencia_fraude), 0, 1)]
potencial_modelo[, tenencia_pif := ifelse(is.na(tenencia_pif), 0, 1)]

#### filtro de edad de productos ####
pif_edad = 69
fraude_edad = 65
cancer_edad = 55

potencial_modelo <-
  potencial_modelo[edad <= max(c(pif_edad, fraude_edad, cancer_edad))]

##### filtros de duplicados ####
potencial_modelo[duplicated(definit)]
potencial_modelo[, .N]
###### viabilidad del producto #####
potencial_modelo[, viabilidad_fraude := 
                    ifelse(tenencia_fraude == 1 |edad > fraude_edad,0, 1)]
potencial_modelo[, viabilidad_cancer := 
                    ifelse(tenencia_cancer == 1 |edad > cancer_edad,0, 1)]
potencial_modelo[, viabilidad_pif :=
                    ifelse(tenencia_pif == 1 | edad > pif_edad,0, 1)]

potencial_modelo[, viabilidad_pif :=
                    ifelse(tenencia_pif_credito == 1 ,0, viabilidad_pif)]

rm(potencial)
gc()
```
Cruce cuentas y potencial:
```{r echo=FALSE}
##### uniendo ambas tablas ####
seguros_analytics <- merge(product_score_wide, potencial_modelo, by = "definit")
# rm(resultados, potencial_modelo)
gc()
seguros_analytics[, .N]
```
Se pierden más de 20 mil cuentas. Porque?

#### distribución del potencial por decil 
```{r echo=FALSE}
aux <- product_score[definit %in% seguros_analytics$definit, .N, by = .(product, decil)][order(product, decil)]
aux

ggplot(data = aux, aes(x = decil, y = N, fill = product)) +
  geom_bar(stat = "identity", position = position_dodge())

```
### interseccion entre los productos por decil 

```{r}
decil_grupos <- seguros_analytics[.(definit, decil_cancer, decil_pif, decil_fraude)]
decil_grupos[, .N , by = .(decil_cancer, decil_pif, decil_fraude)]
```

### diagramas de Venn
```{r include=FALSE}
deciles <- paste0("decil_", 1:10)
i = deciles[1]
for (i in deciles) {
  ##### diagran venn ####
  
  decil_grupos <- seguros_analytics[decil_cancer == i |
                                      decil_fraude == i |
                                      decil_pif == i,
                                    .(definit, decil_cancer, decil_pif, decil_fraude)]
  decil_grupos[, decil_cancer := ifelse(decil_cancer == i, 1, 0)]
  decil_grupos[, decil_pif := ifelse(decil_pif == i, 1, 0)]
  decil_grupos[, decil_fraude := ifelse(decil_fraude == i, 1, 0)]
  decil_grupos[, .N , by = .(decil_cancer, decil_pif, decil_fraude)]
  
  cancer_efect_esp <-
    paste("Cancer", deciles_test[decil == i & product == "cancer", round(efectividad_test, 3)], sep = "\n")
  fraude_efect_esp <-
    paste("frauder", deciles_test[decil == i & product == "fraude", round(efectividad_test, 3)], sep = "\n")
  pif_efect_esp <-
    paste("pif", deciles_test[decil == i & product == "pif", round(efectividad_test, 3)], sep = "\n")
  
  # install.packages("VennDiagram")
  
  # Prepare a palette of 3 colors with R colorbrewer:
  
  myCol <- brewer.pal(3, "Pastel2")
  
  
  # Chart
  venn.diagram(
    x = list(decil_grupos[decil_cancer == 1, definit],
             decil_grupos[decil_fraude == 1, definit],
             decil_grupos[decil_pif == 1, definit]),
    category.names = c(cancer_efect_esp, fraude_efect_esp, pif_efect_esp),
    filename = sprintf(paste0(cargue_month_path, '/%s.png'), i)  ,
    output = TRUE,
    main = i,
    
    # Output features
    imagetype = "png" ,
    height = 480 ,
    width = 480 ,
    resolution = 300,
    compression = "lzw",
    
    # Circles
    lwd = 2,
    lty = 'blank',
    fill = myCol,
    
    # Numbers
    cex = .6,
    fontface = "bold",
    fontfamily = "sans",
    
    # Set names
    cat.cex = 0.6,
    cat.fontface = "bold",
    cat.default.pos = "outer",
    cat.pos = c(-27, 27, 135),
    cat.dist = c(0.055, 0.055, 0.085),
    cat.fontfamily = "sans",
    rotation = 1
  )
}

rm(x)
rm(decil_grupos)
gc()
```



## diseño de oferta de la campaña



### estrategia por decil
Se van a tomar a los clientes yendo de decil en decil, es decir ppor ejemplo en el decil 10 se toman a todos los cleintes que lo sean al algun producto. Despues se toman a todos los clientes de cancer, el remante para pif y depsues fraude. 

### toma de clientes por tasa de efectividad. 
Se seleccionan a los clientes a partir tomando la combinación decil-producto ordenada a partir de la efectividad.  

```{r}
summary(seguros_analytics)
potencial_modelo_long <- melt(potencial_modelo[, .(definit, viabilidad_fraude, viabilidad_cancer, viabilidad_pif)], id.vars = "definit", variable.name = "product", value.name = "viabildad_producto" )
potencial_modelo_long[, product := gsub("viabilidad_", "", product)]
seguros_analytics_long <- merge(product_score, potencial_modelo_long, by = c("definit", "product"))

# sum(unique(seguros_analytics_long$definit) %!in% seguros_analytics$definit)
# sum(seguros_analytics$definit %!in% unique(seguros_analytics_long$definit))
seguros_analytics_long <- seguros_analytics_long[viabildad_producto == 1, ]
seguros_analytics_long[, .N, by = .(product, decil)][order(decil)]
```

```{r}
efect_pred <-
  deciles_test[, .(product, decil, efectividad_test)][order(-efectividad_test)]
  offer_plan_list <- list()
  clients_list <- c()
  i = 2
  for (i in 1:nrow(efect_pred)) {
  decil_selec <- efect_pred[i, decil]
  product_selec <- efect_pred[i, product]
  
  if (i == 1) {
    offer_plan_list[[i]] <-
    seguros_analytics_long[product == product_selec &
    decil == decil_selec, .(definit,
    product_decil = paste(product, decil, sep = "-"),
    efectividad_esp)]
    clients_list <-
    seguros_analytics_long[product == product_selec &
    decil == decil_selec, definit]
  
  } else{
    clients_i <-
      seguros_analytics_long[definit %!in% clients_list][product == product_selec & decil == decil_selec , definit]
      
    clients_list <- c(clients_list, clients_i)
    offer_plan_list[[i]] <-
    seguros_analytics_long[definit %in% clients_i][product == product_selec &
    decil == decil_selec  , .(definit,
    product_decil = paste(product, decil, sep = "-"),
    efectividad_esp)]
    
  }
  
  
  offer_plan <- rbindlist(offer_plan_list)
  total_sales <-
  offer_plan[, .(clientes = .N,
  sales_esp = .N * unique(efectividad_esp)), by = product_decil][, sum(sales_esp)]
  if (total_sales > 6000) {
  break
  }
  
  }
  
```


```{r}
offer_plan[, .(clientes = .N, sales_esp = .N*unique(efectividad_esp)), by = product_decil]
```

```{r}
aux <- offer_plan[, .(clientes = .N, sales_esp = .N*unique(efectividad_esp)), by = product_decil]
aux[,':=' (clients_acu = cumsum(clientes), sales_esp_acu = cumsum(sales_esp))]
aux
```

```{r}
offer_plan[, .(clientes = .N, sales_esp = .N*unique(efectividad_esp)), by = product_decil][, .(clientes = sum(clientes), sale_esp = sum(sales_esp))]
```


```{r}
offer_plan[, product := as.character(lapply(strsplit(x = product_decil, split = "-"), '[[', 1))]

offer_plan[, decil := as.character(lapply(strsplit(x = product_decil, split = "-"), '[[', 2))]

aux <-offer_plan[, .(clientes = .N ), by = .(product, efectividad_esp)][, ventas_esp  := clientes*efectividad_esp]
aux <- aux[, .(clientes =sum(clientes),  ventas_esp = sum(ventas_esp)), by = product]
aux[, efect_esp := ventas_esp/clientes]
aux
```

```{r}
offer_plan[, oferta_tmk_codigo := factor(product, levels = c("pif", "cancer", "fraude"),
                                           labels = c("676", "673", "682"))]

offer_plan_random <- offer_plan[sample(nrow(offer_plan)), .(definit, oferta_tmk_codigo)]

ruta_resultados <- get_path("resultados", "cargue") %>% get_path(date_file(0))
offer_plan[duplicated(definit)]
# fwrite(potencial, os.path.join(ruta_resultados, paste0("clientes_potencial_", date_file(0),".csv")))
fwrite(seguros_analytics, os.path.join(ruta_resultados, paste0("clientes_potencial_modelo_", date_file(0), ".csv")))
fwrite(offer_plan, os.path.join(ruta_resultados, paste0("cargue_campañas_all_", date_file(0),".csv")))
fwrite(offer_plan_random, os.path.join(ruta_resultados, paste0("cargue_campañas_",date_file(0) ,".csv")))

```

