---
title: "supply_maker3"
author: "Daniel Zapata"
date: "25 de octubre de 2019"
output: html_document
---


```{r setup, include=FALSE}
# Markdown options to avoid printing an d set working directory
require("knitr")
knitr::opts_chunk$set(echo = FALSE, message=FALSE, warning=FALSE)
knitr::opts_knit$set(root.dir = normalizePath(".."))
options(prompt="Seguros> ", continue=" ") 
```

```{r include=FALSE}
#Inicialización del proyecto
set.seed(123)
rm(list = ls())
options(scipen=999)
if (!require("pacman")) install.packages("pacman")
pacman::p_load(data.table,
  dplyr,
  lubridate,
  stringr,
  zoo,
  ggplot2,
  Matrix,
  stringi,
  xgboost,
  h2o,
  openxlsx,
  digest)
'%!in%' <<-  Negate('%in%')
source("scripts/files_tools.R")
source("scripts/utils.R")
source("scripts/common_reports.R")
```

```{r include=FALSE}
info_path <- "//bdbemcfs/Analytics/Informacion_Centralizada/Data_Analytics"
root_path <- "///bdbemcfs/Banca_Seguros_Analytics"

original_path <- os.path.join(root_path, "datos/original")
staging_path <- os.path.join(root_path, "datos/staging")
dictionary_path <- os.path.join(root_path,"datos/diccionarios")
modeling_master_path <- "datos/master/master_modeling"
scoring_master_path <- "datos/master/master_scoring"
models_path <- "propension_compra"
plots_product <- "plots/propension_compra/cuentas_ahorro"
emisions_path <- paste(original_path, "emisiones_tmk", sep = "/")
results_path <- c("resultados")
gestion <- paste(original_path, "gestion_llamadas_tmk/historial", sep = "/")
cargue_path <- os.path.join(root_path, "DEDGA-BS_ctas_propension_compra/resultados/cargue")
envios_path <- paste0(original_path, "/envio_campañas_tmk")

##### make folder ####
dir.create(os.path.join(cargue_path, date_file(0)))
```

## selection models

This is where test data is used to defined the score boundaries to transpose on
score table.
```{r include=FALSE}
#results_path <- "propension_compra/cuentas_ahorro"
models_path <-  "propension_compra/model_selection/"
cancer_test_path <- get_path(models_path, "prueba_20191021_cancer")
pif_test_path <- get_path(models_path, "prueba_20191022_pif")
fraude_test_path <- get_path(models_path, "prueba_20191022_fraude")
file_name <- "pred_test"

##### load results ####
cancer_pred_test <- get_path(cancer_test_path, file_name) %>% fread()
pif_pred_test <- get_path(pif_test_path, file_name) %>% fread()
fraude_pred_test <- get_path(fraude_test_path, file_name) %>% fread()

cancer_pred_test[, decil := cut(
    xgb_auc_pred,
    quantile(xgb_auc_pred, probs = seq(0, 1, by = 0.1)),
    labels = paste0("decil_", seq(1, 10, by = 1)),
    include.lowest = TRUE
  )]
cancer_pred_test[, product := "cancer"]
pif_pred_test[, decil := cut(
    xgb_auc_pred,
    quantile(xgb_auc_pred, probs = seq(0, 1, by = 0.1)),
    labels = paste0("decil_", seq(1, 10, by = 1)),
    include.lowest = TRUE
  )]
pif_pred_test[, product := "pif"]

fraude_pred_test[, decil := cut(
    xgb_auc_pred,
    quantile(xgb_auc_pred, probs = seq(0, 1, by = 0.1)),
    labels = paste0("decil_", seq(1, 10, by = 1)),
    include.lowest = TRUE
  )]
fraude_pred_test[, product := "fraude"]

product_test <- rbindlist(list(cancer_pred_test, pif_pred_test, fraude_pred_test))
vars <- c("definit", "periodo", "target", "xgb_auc_pred", "xgb_auc_pred_num", "decil", "product")
product_test <- product_test[, mget(vars)]
product_test
```
gettting the score boundaries by prodcut and decil. 
score max and min are not continus, so I shift up the max score as boundary
```{r echo=FALSE}
deciles_test <-  product_test[, .(clientes_test = .N, efectividad_test = sum(target)/.N, score_max = max(xgb_auc_pred), score_min = min(xgb_auc_pred)), by = .(product, decil)][order(product, decil)]
deciles_test[, score_min_ajust := shift(score_max, -1, 0, "lead"), by = .(product)]
deciles_test
```
# load score tables 
```{r include=FALSE}
#results_path <- "propension_compra/cuentas_ahorro"
models_path <-  "propension_compra/model_scoring/"
cancer_score_path <- get_path(models_path, "model_to_score_20191022_cancer")
pif_score_path <- get_path(models_path, "model_to_score_20191022_pif")
fraude_score_path <- get_path(models_path, "model_to_score_20191022_fraude")
file_name <- "pred_score"

##### load results ####
cancer_pred_score <- get_path(cancer_score_path, file_name) %>% fread()
pif_pred_score <- get_path(pif_score_path, file_name) %>% fread()
fraude_pred_score <- get_path(fraude_score_path, file_name) %>% fread()
cancer_pred_score[, product := "cancer"] 
pif_pred_score[, product := "pif"] 
fraude_pred_score[, product := "fraude"] 
product_score <- rbindlist(list(cancer_pred_score, pif_pred_score, fraude_pred_score))
```

```{r include=FALSE}
for(i in 1:nrow(deciles_test)) {
  product_score[product == deciles_test$product[i] &
  pred > deciles_test$score_min_ajust[i] &
  pred <= deciles_test$score_max[i], 
  ':='(decil = deciles_test$decil[i], efectividad_esp = deciles_test$efectividad_test[i])]
}
product_score[is.na(decil), decil := "decil_10"]
product_score[, decil := factor(decil, levels = paste0("decil_", 1:10), ordered = T)]
product_score_long <- dcast(product_score[, -"periodo"], definit ~ product, value.var = c("pred", "decil", "efectividad_esp") ) 
product_score_long[duplicated(definit)]
product_score_long
```
### Distribución de todas las cuentas de ahorro
```{r echo=FALSE}
aux <- product_score[, .N, by = .(product, decil)][order(product, decil)]
aux
ggplot(data = aux, aes(x = decil, y = N, fill = product)) +
  geom_bar(stat = "identity", position = position_dodge())
  
```

## potencial
Número de observaciones del potencial: 
```{r echo=FALSE}
potencial <- paste0(original_path,"/potencial_piloto_cuentas") %>% get_path( key_searcher = date_file(0) ) %>% read.xlsx() %>% data.table

### oferta diferente a 675 (pif creditos) y 677 (experiencia cuentas)
#potencial <- potencial[OFERTA %!in% c(675, 677)]

potencial[, tenencia_cancer := ifelse(is.na(TIENE_1059), 0, 1)]
potencial[!is.na(TIENE_1057), tenencia_cancer := 1]
potencial[!is.na(TIENE_615), tenencia_cancer := 1]

#### base de tenencia y clientes potenciales #####
potencial_modelo <-
  potencial[, .(definit = DEFINIT1, 
                tenencia_pif_credito = TIENE_1048,
                tenencia_fraude = TIENE_1097,
                tenencia_pif = TIENE_1056, 
                tenencia_cancer, 
                edad = EDAD)]
#binarias
potencial_modelo[, tenencia_pif_credito := ifelse(is.na(tenencia_pif_credito), 0, 1)]
potencial_modelo[, tenencia_fraude := ifelse(is.na(tenencia_fraude), 0, 1)]
potencial_modelo[, tenencia_pif := ifelse(is.na(tenencia_pif), 0, 1)]

#### filtro de edad de productos ####
pif_edad = 69
fraude_edad = 65
cancer_edad = 55

potencial_modelo <-
  potencial_modelo[edad <= max(c(pif_edad, fraude_edad, cancer_edad))]

##### filtros de duplicados ####
potencial_modelo[duplicated(definit)]
potencial_modelo[, .N]
```
Cruce cuentas y potencial:
```{r echo=FALSE}
##### uniendo ambas tablas ####
seguros_analytics <- merge(product_score_long, potencial_modelo, by = "definit")
# rm(resultados, potencial_modelo)
gc()
seguros_analytics[, .N]
```
Se pierden más de 20 mil cuentas. Porque?

#### distribución del potencial por decil 
```{r echo=FALSE}
aux <- product_score[definit %in% seguros_analytics$definit, .N, by = .(product, decil)][order(product, decil)]
aux

ggplot(data = aux, aes(x = decil, y = N, fill = product)) +
  geom_bar(stat = "identity", position = position_dodge())

```
### interseccion entre los productos en el decil 10 deciles
```{r include=FALSE}
##### diagran venn #### 
decil_grupos <- seguros_analytics[decil_cancer == "decil_10" |
                               decil_fraude == "decil_10" |
                               decil_pif == "decil_10",
                             .(definit, decil_cancer, decil_pif, decil_fraude)]
decil_grupos[, decil_cancer := ifelse(decil_cancer == "decil_10", 1, 0)]
decil_grupos[, decil_pif := ifelse(decil_pif == "decil_10", 1, 0)]
decil_grupos[, decil_fraude := ifelse(decil_fraude == "decil_10", 1, 0)]
decil_grupos[, .N , by = .(decil_cancer, decil_pif, decil_fraude)]

# install.packages("VennDiagram")
library(VennDiagram)

# Prepare a palette of 3 colors with R colorbrewer:
library(RColorBrewer)
myCol <- brewer.pal(3, "Pastel2")

# Chart
venn.diagram(
        x = list(decil_grupos[decil_cancer == 1, definit], 
                 decil_grupos[decil_fraude == 1, definit],
                 decil_grupos[decil_pif == 1, definit]),
        category.names = c("Cancer" , "Fraude" , "PIF"),
        filename = 'resultados/cargue/201910/venn_diagramm.png',
        output=TRUE,
        
        # Output features
        imagetype="png" ,
        height = 480 , 
        width = 480 , 
        resolution = 300,
        compression = "lzw",
        
        # Circles
        lwd = 2,
        lty = 'blank',
        fill = myCol,
        
        # Numbers
        cex = .6,
        fontface = "bold",
        fontfamily = "sans",
        
        # Set names
        cat.cex = 0.6,
        cat.fontface = "bold",
        cat.default.pos = "outer",
        cat.pos = c(-27, 27, 135),
        cat.dist = c(0.055, 0.055, 0.085),
        cat.fontfamily = "sans",
        rotation = 1
)
```
## diseño de oferta de la campaña
```{r include=FALSE}

###### viabilidad del producto #####
seguros_analytics[, viabilidad_fraude := 
                    ifelse(tenencia_fraude == 1 |edad > fraude_edad,0, 1)]
seguros_analytics[, viabilidad_cancer := 
                    ifelse(tenencia_cancer == 1 |edad > cancer_edad,0, 1)]
seguros_analytics[, viabilidad_pif :=
                    ifelse(tenencia_pif == 1 | edad > pif_edad,0, 1)]

seguros_analytics[, viabilidad_pif :=
                    ifelse(tenencia_pif_credito == 1 ,0, viabilidad_pif)]
# posicion del cliente en la lista 
seguros_analytics[, posicion_cancer := rank(-pred_cancer)]
seguros_analytics[, posicion_pif := rank(-pred_pif)]
seguros_analytics[, posicion_fraude := rank(-pred_fraude)]

##### numero de registros al call por producto #### 
pif_registros = 41000
fraude_registros = 30500
cancer_registros = 30500

## orden de oferta o priorizacion

oferta_analytics <- list()
## oferta cancer
oferta_analytics[[1]] <- seguros_analytics[posicion_cancer <= cancer_registros / 2]
oferta_analytics[[1]][, oferta_analytics := "cancer"]
## oferta pif
client_exclude <- oferta_analytics[[1]][, definit]
oferta_analytics[[2]] <-
  seguros_analytics[order(posicion_pif)][definit %!in% client_exclude][1:(pif_registros / 2)]
oferta_analytics[[2]][, oferta_analytics := "pif"]
## oferta fraude
client_exclude <- c(oferta_analytics[[1]][, definit], oferta_analytics[[2]][, definit])
oferta_analytics[[3]] <-
  seguros_analytics[order(posicion_fraude)][definit %!in% client_exclude][1:(fraude_registros / 2)]
oferta_analytics[[3]][, oferta_analytics := "fraude"]

oferta_analytics <- rbindlist(oferta_analytics)
oferta_analytics[oferta_analytics == "cancer", decil_oferta := decil_cancer]
oferta_analytics[oferta_analytics == "fraude", decil_oferta := decil_fraude]
oferta_analytics[oferta_analytics == "pif", decil_oferta := decil_pif]
oferta_analytics[, .N, by = .(oferta_analytics, decil_oferta)]

```

```{r echo=FALSE}
### clientes aleatorios ####
clientes_no_modelo <- seguros_analytics$definit[seguros_analytics$definit %!in% oferta_analytics$definit]

which(clientes_no_modelo %in% oferta_analytics$definit)

set.seed(123)
random_fraude <- seguros_analytics[viabilidad_fraude == 1 & definit %in% clientes_no_modelo, sample(definit, fraude_registros/2)]


clientes_no_modelo <- clientes_no_modelo[clientes_no_modelo %!in% random_fraude]

random_cancer <- seguros_analytics[viabilidad_cancer == 1 & definit %in% clientes_no_modelo , sample(definit, cancer_registros/2)]

clientes_no_modelo <- clientes_no_modelo[clientes_no_modelo %!in% random_cancer]
random_pif <- seguros_analytics[viabilidad_pif == 1 & definit %in% clientes_no_modelo , sample(definit, pif_registros/2)]

oferta_aleatoria_cancer <- seguros_analytics[definit %in% c(random_cancer)]
oferta_aleatoria_cancer[, oferta_aleatoria := "cancer"]

oferta_aleatoria_fraude <- seguros_analytics[definit %in% c(random_fraude)]
oferta_aleatoria_fraude[, oferta_aleatoria := "fraude"]

oferta_aleatoria_pif <- seguros_analytics[definit %in% c(random_pif)]
oferta_aleatoria_pif[, oferta_aleatoria := "pif"]

oferta_final <- rbindlist(list(
  oferta_analytics,
  oferta_aleatoria_cancer,
  oferta_aleatoria_pif, 
  oferta_aleatoria_fraude
), fill = T)

oferta_final[duplicated(definit)]

oferta_final[, oferta_tmk := ifelse(is.na(oferta_aleatoria), oferta_analytics, oferta_aleatoria)]

oferta_final[, grupo := ifelse(is.na(oferta_aleatoria), "tratamiento", "control")]
oferta_final[oferta_tmk == "cancer", ':='(decil_oferta = decil_cancer, efectividad_oferta = efectividad_esp_cancer) ]
oferta_final[oferta_tmk == "pif", ':='(decil_oferta = decil_pif, efectividad_oferta = efectividad_esp_pif)]
oferta_final[oferta_tmk == "fraude", ':='(decil_oferta = decil_fraude, efectividad_oferta = efectividad_esp_fraude)]

aux <- oferta_final[, .(clientes = .N),  by = .(oferta_tmk, decil_oferta, efectividad_oferta, grupo)][order(oferta_tmk, grupo, decil_oferta)]
aux
```
## tasas de efectividad esperadas 
```{r}
aux[, .(efectididad_esperada =  sum(efectividad_oferta*clientes)/sum(clientes)), by = .(oferta_tmk, grupo)]
```

```{r}
aux[, .(efectididad_esperada =  sum(efectividad_oferta*clientes)/sum(clientes)), by = .(oferta_tmk)]
```

```{r eval=FALSE, include=FALSE}
oferta_final[, oferta_tmk_codigo := factor(oferta_tmk, levels = c("pif", "cancer", "fraude"),
                                           labels = c("676", "673", "682"))]

ruta_resultados <- get_path("resultados", "cargue") %>% get_path(date_file(0))
oferta_final[duplicated(definit)]
# fwrite(potencial, os.path.join(ruta_resultados, paste0("clientes_potencial_", date_file(0),".csv")))
fwrite(seguros_analytics, os.path.join(ruta_resultados, paste0("clientes_potencial_modelo_", date_file(0), ".csv")))
fwrite(oferta_final, os.path.join(ruta_resultados, paste0("cargue_campañas_all_", date_file(0),".csv")))

oferta_final_random <- oferta_final[sample(nrow(oferta_final)), .(definit, oferta_tmk_codigo, grupo)]

fwrite(oferta_final_random, os.path.join(ruta_resultados, paste0("cargue_campañas_",date_file(0) ,".csv")))

```

```{r}

```

```{r}

```

```{r}

```







